臺灣臺南地方法院刑事判決
110年度金訴字第138號
                                    110年度金訴字第272號
公  訴  人  臺灣臺南地方檢察署檢察官
被      告  黃煜愷


            謝立志



上列被告等因違反洗錢防制法等案件，經檢察官提起公訴（109
年度偵字第12287號）及追加起訴（110年度偵緝字第235號），
被告2人於準備程序中就被訴事實為有罪之陳述，經本院合議庭
裁定由受命法官獨任進行簡式審判程序，判決如下：
    主  文
黃煜愷犯如附表一所示之罪，各處如附表一所示之刑及沒收。應
執行有期徒刑捌月，併科罰金新臺幣叁萬元，罰金如易服勞役以
新臺幣壹仟元折算壹日，沒收部分併執行之。
謝立志犯如附表二所示之罪，各處如附表二所示之刑及沒收。應
執行有期徒刑壹年肆月，併科罰金新臺幣伍萬元，罰金如易服勞
役以新臺幣壹仟元折算壹日，沒收部分併執行之。
    事  實
一、謝立志因缺錢花用，於民國108年9月前某日，加入蘇揚凱、
    龎家仕、王威程、鍾仁方、吳崎等人（此5人所為恐嚇取財
    等犯行各經臺灣臺南地方法院以109年度訴字第183號、第12
    72號判處罪刑在案，現由臺灣高等法院臺南分院以110年度
    上訴字第670號、第752號審理中）所合組3人以上以實施恐
    嚇取財為手段，並具有持續性、牟利性之有結構性之擄鴿勒
    贖集團擔任提款車手，負責持以蘇揚凱、龎家仕等人所交付
    之人頭帳戶提款卡至金融機構之自動提款機提領由被害鴿主
    匯入該等帳戶之贓款，即可因此獲得提領總額中不詳比例之
    不法報酬，並另於同年9月初某日，自行邀同黃煜愷加入上
    開擄鴿勒贖集團與渠結伴從事提款車手之工作。黃煜愷前曾
    參與詐欺集團擔任「電話機手」、「取簿手」等角色，對於
    俗稱「車手」之集團成員所從事之工作內容知之甚詳，亦明
    知渠友人謝立志係受他人指示持以提款卡提領人頭帳戶內款
    項之車手，當可預見其應屬於某恐嚇取財等犯罪集團之成員
    ，且此舉極有可能係該犯罪集團為收取恐嚇取財等贓款，而
    利用提款車手隱匿此不法所得之去向、所在，然黃煜愷因缺
    錢花用，乃同意與謝立志一同領款擔任車手，並約定由其提
    供餐食做為報酬後，即抱持縱上開情節屬實亦不違背渠本意
    之不確定故意，謝立志、黃煜愷即與附表所示之蘇揚凱、龎
    家仕、王威程、鍾仁方、吳崎等擄鴿集團成員共同基於竊盜
    、恐嚇取財及隱匿詐欺犯罪所得去向、所在之洗錢犯意聯絡
    ，先由上開擄鴿集團成員於附表一、二所示之日，在不詳地
    點架設捕鴿網，並趁賽鴿飛經該處時，以彈弓擊發綁有彩帶
    之鉛彈，使鴿群因此受驚而下飛撞網之方式，竊得附表一、
    二所示蔡榮聰等27人所有之賽鴿後，隨由蘇揚凱、龎家仕、
    王威程等人於同日分工撥打電話予蔡榮聰等鴿主，各對其等
    恫稱：必須匯款才會放回賽鴿等語，致其等均因此心生畏懼
    ，蔡榮聰等人乃各於附表一、二所示之匯款時間，將附表所
    示之贖金匯入附表所示之人頭帳戶內，謝立志即依蘇揚凱等
    人指示於附表二編號1至10、19至21、23至26所示之提款時
    間及地點，持以附表二編號1至10、19至21、23至26所示人
    頭帳戶提款卡各提領附表二編號1至10、19至21、23至26所
    示之款項，並另行指示黃煜愷持以渠所交付附表二編號11至
    18、22、27所示（即附表一所示）之人頭帳戶提款卡於附表
    二編號11至18、22、27所示（即附表一所示）之提款時間及
    地點，各提領附表二編號11至18、22、27所示（即附表一所
    示）之款項，再由謝立志將渠與黃煜愷所合領贓款扣除自身
    可得報酬（即所領款項百分之8計算之金額）後之餘款轉交
    蘇揚凱、龎家仕、王威程等人，而以此方式掩飾、隱匿上開
    恐嚇取財所得之去向與所在，使司法機關難以溯源追查。
二、案經林世昌、劉訓昌、鄭明城、劉順發告訴暨臺南市政府警
    察局第三分局移送臺灣臺南地方檢察署檢察官偵查起訴。
    理  由
一、本件被告黃煜愷、謝立志所犯，均係死刑、無期徒刑、最輕
    本刑為3年以上有期徒刑以外之罪，其2人於準備程序中均就
    被訴事實為有罪之陳述，經法官告知簡式審判程序之旨，並
    聽取公訴人及被告2人之意見後，認宜為簡式審判程序，依
    刑事訴訟法第273條之1第1項規定，裁定進行簡式審判程序
    加以審理，則依據刑事訴訟法第273條之2、同法第159條第2
    項之規定，不適用傳聞法則有關限制證據能力之相關規定；
    並得依同法第310條之2之準用同法第454條之規定製作略式
    判決書（僅記載「證據名稱」），合先敘明。
二、上揭犯罪事實，有下列證據可資佐證：
㈠、被告黃煜愷、謝立志於警詢、偵訊及本院審理程序中之自白
    。
㈡、如附表一、二所示告訴人、被害人於警詢時之證述。
㈢、另案被告蘇揚凱、龎家仕、王威程、鍾仁方、吳崎於偵查中
    供述（詳如附表一、二所示）。
㈣、如附表一、二所示通訊監察譯文、監視錄影擷取照片、告訴
    人及被害人提出之帳戶資料及交易明細。
㈤、告訴人穆海池之子穆冠宇110年9月29日訊問筆錄（本院11  0
    年度金訴字第272號卷一第143頁）。
三、論罪科刑：
㈠、按行為後法律有變更者，適用行為時之法律，但行為後之法
    律有利於行為人者，適用最有利於行為人之法律，刑法第2
    條第1項定有明文。查本案被告行為後，刑法第346條已於10
    8年12月25日修正公布（108年12月27日生效），惟此次修正
    ，僅係將相關刑法分則條文中之罰金刑依刑法施行法第1條
    之1第2項之罰金刑提高標準加以通盤換算後之結果，實質上
    不生有利或不利被告之影響，毋庸為新舊法比較，爰逕行適
    用裁判時之法律。
㈡、按刑法第346條第1項之恐嚇取財罪，與同法第339條第1項之
    詐欺取財罪，2者之區別，在於前者係施用使人心生畏怖之
    恐嚇手段，致被害人心生畏懼，明知不應交付財物而交付，
    後者則係施用詐術手段，使人陷於錯誤，誤信為應交付財物
    而交付（最高法院30年上字第668號判例參照）。上開之恐
    嚇手段，常以虛假之事實為內容，故有時亦不免含有詐欺之
    性質，縱含有詐欺性之恐嚇取財行為，足使人心生畏懼時，
    自應僅論以高度之恐嚇取財罪（最高法院84年度台上字第19
    93號、臺灣高等法院95年度上訴字第1826號判決、臺灣高等
    法院暨所屬法院96年法律座談會刑事類提案第15號研討結果
    意旨參照）。而本件不詳成年男子以不付贖款將不放回賽鴿
    等語恫嚇被害人，自足使各被害人心生畏懼，被害人亦係因
    此交付贖款。又金融帳戶乃個人理財工具，持不詳他人名義
    申辦金融帳戶之提款卡而提領其內特定犯罪所得後層轉交付
    ，會產生遮斷金流以逃避國家追訴、處罰之效果，以利洗錢
    實行，仍可成立一般洗錢罪（參最高法院108年度台上大字
    第3101號裁定意旨）。　　
㈢、另依本案犯罪情節，本案擄鴿勒贖集團成員為3人以上，成員
    間係以恐嚇他人款項及利益，獲取不法所得為目的，推由集
    團成員先捕獲賽鴿、再對鴿主實施恐嚇行為取得款項及利益
    、待鴿主匯入款項至集團成員指示之帳戶後，復透過車手提
    領、交付款項等環節，核屬3人以上，以實施恐嚇行為為手
    段，所組成具牟利性、持續性之有結構性犯罪組織，合於組
    織犯罪防制條例第2條第1項所稱之犯罪組織。再按按加重詐
    欺罪，係侵害個人財產法益之犯罪，其罪數之計算，核與參
    與犯罪組織罪之侵害社會法益有所不同，審酌現今詐欺集團
    之成員皆係為欺罔他人，騙取財物，方參與以詐術為目的之
    犯罪組織。倘若行為人於參與詐欺犯罪組織之行為繼續中，
    先後多次為加重詐欺之行為，因參與犯罪組織罪為繼續犯，
    犯罪一直繼續進行，直至犯罪組織解散，或其脫離犯罪組織
    時，其犯行始行終結。故該參與犯罪組織與其後之多次加重
    詐欺之行為皆有所重合，然因行為人僅為一參與犯罪組織行
    為，侵害一社會法益，屬單純一罪，應僅就「該案中」與參
    與犯罪組織罪時間較為密切之首次加重詐欺犯行論以參與犯
    罪組織罪及加重詐欺罪之想像競合犯，而其他之加重詐欺犯
    行，祗需單獨論罪科刑即可，無需再另論以參與犯罪組織罪
    ，以避免重複評價。是如行為人於參與同一詐欺集團之多次
    加重詐欺行為，因部分犯行發覺在後或偵查階段之先後不同
    ，肇致起訴後分由不同之法官審理，為裨益法院審理範圍明
    確、便於事實認定，即應以數案中「最先繫屬於法院之案件
    」為準，以「該案件」中之「首次」加重詐欺犯行與參與犯
    罪組織罪論以想像競合。縱該首次犯行非屬事實上之首次，
    亦因參與犯罪組織之繼續行為，已為該案中之首次犯行所包
    攝，該參與犯罪組織行為之評價已獲滿足，自不再重複於他
    次詐欺犯行中再次論罪，俾免於過度評價及悖於一事不再理
    原則。至於「另案」起訴之他次加重詐欺犯行，縱屬事實上
    之首次犯行，仍需單獨論以加重詐欺取財罪，以彰顯刑法對
    不同被害人財產保護之完整性，避免評價不足。又犯罪之著
    手，係指行為人基於犯罪之決意而開始實行密接或合於該罪
    構成要件之行為而言（最高法院109年度台上字第3945號判
    決意旨參照）。而上開最高法院判決雖係就參與詐欺犯罪組
    織並犯詐欺取財行為為論述，惟避免對於同一不法要素予以
    過度評價之想像競合犯規定，不論於何種犯罪類型均一體適
    用，方能貫徹刑法上之公平原則。是以，關於行為人有參與
    暴力犯罪組織犯行，與其後所犯相關脅迫性或暴力性犯行之
    罪數關係，亦應依相同原則處理。又首次恐嚇取財犯行，其
    時序之認定，自應以恐嚇取財罪之著手時點為判斷標準；本
    件恐嚇取財罪之著手起算時點，本院認係以另案被告龎家仕
    等人捕獲鴿子時，為恐嚇取財構成要件之著手。經比對附表
    一、二各編號所示之犯罪時序，被告黃煜愷就本件首次恐嚇
    取財犯行應係附表一編號1，被告謝立志為附表一編號1，是
    被告2人就附表一、二上開編號所示犯行應論以參與犯罪組
    織罪。
㈣、核被告黃煜愷就附表一編號1至10所為，均係犯刑法第320條
    第1項之竊盜罪、刑法第346條第1項之恐嚇取財罪、洗錢防
    制法第14條第1項之一般洗錢罪，就附表一編號1部分另犯組
    織犯罪防制條例第3條第1項後段之參與犯罪組織罪。被告謝
    立志就附表二編號1至27所為，均係犯刑法第320條第1項之
    竊盜罪、刑法第346條第1項之恐嚇取財罪、洗錢防制法第14
    條第1項之一般洗錢罪，就附表二編號1部分另犯組織犯罪防
    制條例第3條第1項後段之參與犯罪組織罪。被告黃煜愷、謝
    立志與另案被告龎家仕、王威程、林清池、鍾仁方、吳崎與
    姓名年籍不詳之車手及蘇揚凱等人間，就上揭犯行，有犯意
    聯絡及行為分擔，均為共同正犯。被告2人就附表一、二所
    為均係以一行為同時觸犯上開罪名，為想像競合犯，依刑法
    第55條前段規定，均應從一重論以一般洗錢罪。被告黃煜愷
    就附表一所示10次洗錢犯行，被告謝立志就附表二所示27次
    洗錢犯行，均犯意各別，行為互殊，均應予分論併罰。
㈤、按犯前2條之罪，在偵查或審判中自白者，減輕其刑，洗錢防
    制法第16條第2項定有明文。被告黃煜愷、謝立志於本院審
    理時對於所犯同法第14條第1項之罪均自白不諱，依上開規
    定，應予減輕其刑。另依組織犯罪條例第8條第1項後段規定
    ，犯第3條之罪，偵查及審判中均自白者，減輕其刑，被告
    黃煜愷就所犯參與犯罪組織罪，於偵查及本院審理時均自白
    ，然本件依想像競合之規定未論以參與犯罪組織罪，爰於量
    刑時列入參酌。
㈥、爰審酌被告黃煜愷、謝立志不思以正當工作獲取生活所需，
    共犯以擄鴿勒贖方式向被害鴿主為恐嚇取財，再由被告2人
    分別持人頭帳戶之提款卡領出贓款而層轉交付，製造金流斷
    點，增加查緝犯罪之困難，嚴重侵害他人財產法益，並助長
    社會犯罪風氣，從中圖取不法之財產所得，殊屬不當；考量
    被告黃煜愷於偵查中及本院審理時均坦承犯行之態度、被告
    謝立志於本院審理時坦承犯行之態度，以及被告2人本身僅
    係末端提領贓款角色、所獲利益非鉅，兼衡被告2人之智識
    程度、經濟與生活狀況等一切情狀，分別量處如附表一、二
    所示之刑【刑法第55條但書規定關於想像競合犯中輕罪最低
    本刑對於重罪量刑之封鎖作用，即重罪之宣告刑，不得低於
    輕罪即刑法第346條第1項之恐嚇取財罪之最低法定刑有期徒
    刑6月（最高法院104年度台上字第380號判決意旨參照）】
    ，併就罰金部分，諭知易服勞役之折算標準，並分別定其應
    執行刑及罰金易服勞役之折算標準如主文所示。
㈦、沒收部分：
　⒈按犯罪所得，屬於犯罪行為人者，沒收之，於全部或一部不
    能沒收或不宜執行沒收時，追徵其價額，刑法第38條之1 第
    1項前段、第3項定有明文。查：被告謝立志於本院審理時供
    稱取得提領款項之8%做為報酬（每提領1萬元可得報酬800元
    ），其指示被告黃煜愷提領部分則平分，餘則交予上手（本
    院110年度金訴字第272號卷二第31頁），被告謝立志雖亦曾
    陳稱超過1萬元部分以1萬元計算，然基於罪疑唯輕有利被告
    之提領款項之8%計算，及小數點後捨去，依此計算被告2人
    犯罪所得如附表一、二所示。另被告謝立志業已賠償附表二
    編號20之被害人穆海池5000元，有告訴人穆海池之子穆冠宇
    110年9月29日訊問筆錄（本院110年度金訴字第272號卷一第
    143頁）在卷可按，就此部分犯罪所得已發還被害人，依據
    刑法第38條之1第5項之規定不予宣告沒收，其餘部分並未扣
    案或發還被害人，均應依刑法第38條之1第1項前段、第3項
    規定，在各罪項下諭知沒收之，於全部或一部不能沒收或不
    宜執行沒收時，追徵其價額。
  ⒉至洗錢防制法第14條第1項之一般洗錢既遂罪者，依洗錢防制
    法第18條第1項固規定：「犯第14條之罪，其所移轉、變更
    、掩飾、隱匿、收受、取得、持有、使用之財物或財產上利
    益，沒收之；犯第15條之罪，其所收受、持有、使用之財物
    或財產上利益，亦同。」此一規定採取義務沒收主義，只要
    合於前述規定，法院即應為相關沒收之諭知，然該洗錢行為
    之標的是否限於行為人所有者始得宣告沒收，法無明文，實
    務上一向認為倘法條並未規定「不問屬於犯罪行為人與否均
    沒收」時，自仍以屬於被告所有者為限，始應予沒收。暨參
    諸最高法院100年度台上字第5026號判決意旨亦同。本院認
    在洗錢防制法並未規定「不問屬於犯罪行為人與否」之情形
    下，宜從有利於被告之認定。復徵諸實務上車手提領後再予
    層轉，僅暫時保管贓款旋即轉交，縱被害人所匯出贓款金額
    ，惟非被告收執所有，亦非在其實際掌控中，則被告就犯罪
    所收受、持有之財物本不具所有權及事實上處分權，自無從
    對其加以宣告沒收所提領全部金額。揆之上述說明，此部分
    不宜逕對被告宣告沒收，末此敘明。
據上論斷，應依刑事訴訟法第273條之1第1項、第299條第1項前
段，組織犯罪防制條例第3條第l項後段，洗錢防制法第14條第1
項、第16條第2項，刑法第11條前段、第28條、第320條第1項、
第346條第1項、第55條、第42條第3項前段、第51條第5款、第38
條之1第1項前段、第3項，刑法施行法第1條之1第1項，判決如主
文。
本案經檢察官胡晟榮提起公訴及追加起訴，檢察官李佳潔到庭執
行職務。
中　　華　　民　　國　　111 　年　　4 　　月　　27　　日
                  刑事第六庭  法  官  高如宜 
以上正本證明與原本無異。
如不服本判決應於收受送達後20日內向本院提出上訴書狀，並應
敘述具體理由；如未敘述上訴理由者，應於上訴期間屆滿後20日
內向本院補提理由書（均須按他造當事人之人數附繕本）「切勿
逕送上級法院」。
告訴人或被害人對於判決如有不服具備理由請求檢察官上訴者，
其上訴期間之計算係以檢察官收受判決正本之日期為準。
中　　華　　民　　國　　111 　年　　5 　　月　　 4　　日
                              書記官  蔡雅惠　　
　　　　　　　　　　　　　　　
附錄本案論罪科刑法條全文：
組織犯罪防制條例第3條
發起、主持、操縱或指揮犯罪組織者，處3年以上10年以下有期
徒刑，得併科新臺幣1億元以下罰金；參與者，處6月以上5年以
下有期徒刑，得併科新臺幣1千萬元以下罰金。但參與情節輕微
者，得減輕或免除其刑。
具公務員或經選舉產生之公職人員之身分，犯前項之罪者，加重
其刑至二分之一。
犯第1項之罪者，應於刑之執行前，令入勞動場所，強制工作，
其期間為3年。
前項之強制工作，準用刑法第90條第2項但書、第3項及第98條第
2項、第3項規定。
以言語、舉動、文字或其他方法，明示或暗示其為犯罪組織之成
員，或與犯罪組織或其成員有關聯，而要求他人為下列行為之一
者，處3年以下有期徒刑，得併科新臺幣3百萬元以下罰金：
一、出售財產、商業組織之出資或股份或放棄經營權。
二、配合辦理都市更新重建之處理程序。
三、購買商品或支付勞務報酬。
四、履行債務或接受債務協商之內容。
前項犯罪組織，不以現存者為必要。
以第5項之行為，使人行無義務之事或妨害其行使權利者，亦同
。
第5項、第7項之未遂犯罰之。

洗錢防制法第14條
有第二條各款所列洗錢行為者，處7年以下有期徒刑，併科新臺
幣5百萬元以下罰金。
前項之未遂犯罰之。
前二項情形，不得科以超過其特定犯罪所定最重本刑之刑。

中華民國刑法第346條
意圖為自己或第三人不法之所有，以恐嚇使人將本人或第三人之
物交付者，處6月以上5年以下有期徒刑，得併科3萬元以下罰金
。
以前項方法得財產上不法之利益或使第三人得之者，亦同。
前二項之未遂犯罰之。

中華民國刑法第320條
意圖為自己或第三人不法之所有，而竊取他人之動產者，為竊盜
罪，處5年以下有期徒刑、拘役或50萬元以下罰金。
意圖為自己或第三人不法之利益，而竊佔他人之不動產者，依前
項之規定處斷。
前二項之未遂犯罰之。

附表一：
編號 被害人 (告訴人)/ 聯繫電話 行    為    人    行    為    態    樣        捕獲賽鴿日期（民國） 匯 款 時 間（民國） 匯款（恐嚇取財）金額 （新臺幣） 匯 入 之 人 頭 帳 號  提款時間 （民國）/ 提款地點 提款金額 (新臺幣)/ 提款人   供　　述　　證　　據   非　　供　　述　　證　　據     罪　　名　　、　　宣　　告　　刑　　及　　沒　　收      

1 （即起訴書附表編號1） 陳盈宏/ 0000000000 黃煜凱於不詳時日，加入蘇揚凱、龎家仕、王威程、鍾仁方等人所組成3人以上以實施恐嚇取財為手段，並具有持續性、牟利性之有結構性之擄鹤勒贖集團擔任提款車手，負責提領由被害鴿主匯入之贓款，即可因此獲得提領總額中8%之不法報酬。黃煜凱與上開擄鴿集團成員共同基於恐嚇取財之犯意聯絡，先由上開擄鴿集團成員於「捕獲賽鴿日期」欄所示之時間，在不詳地點架設捕鴿網，並趁賽鴿飛經該處時，以彈弓擊發綁有彩帶之鉛彈，使鴿群因此受驚而下飛撞網之方式，捕獲「被害人」欄所有之賽鴿後，隨由蘇揚凱、龎家仕、王威程等人於同日分工撥打電話予所捕獲之賽鴿鴿主（被害人），對其恫稱：必須匯款如「匯款（恐嚇取財）金額」欄所示之金額，才會放回賽鴿等語，致其因此心生畏懼，「被害人」欄之人乃依指示於「匯款時間」欄所示之時間，將上開贖金匯入如「匯入之人頭帳號」欄所示之金融帳戶內，黃煜凱即依謝立志等人指示於「提款時間/提款地點」欄，持以「匯入之人頭帳號」欄提款卡提領「提款金額」欄所示之款項，再由謝立志將所領贓款扣除自身報酬(報酬部分與黃煜凱均分)後之餘款轉交蘇揚凱、龎家仕、王威程等人，而以此方式掩飾、隱匿上開恐嚇取財所得之去向與所在。        108年9月3日 ①108年9月3日   14時17分 ②108年9月3日   14時30分 ①5,000元  ②94元 阮氏江彰化商業銀行西臺南分行帳號00000000000000 108年9月3日14時28分/ 臺中市烏日區站區二路8號臺灣高鐵臺中站 20,000元/ 黃煜凱    1.被告黃煜凱之自白(警卷第2至7頁、偵卷第43至47頁、院卷第247至253頁) 2.共同被告蘇揚凱之供述(偵卷第181至190、156至162頁) 3.共同被告龎家仕之供述（偵卷第169至175頁） 4.共同被告王威程之供述（偵卷第176至180頁） 5.共同被告鍾仁方之供述（偵卷第163至165頁） 6.被害人陳盈宏之供述(警卷第15至16頁)　   1.通訊監察譯文(偵卷第95至96、127頁) 2.阮氏江申辦之彰化商業銀行西臺南分行帳號00000000000000號之客戶基本資料及108年5月1日至同年9月13日存摺存款帳戶資料及交易明細(警卷第59至69頁) 3.監視錄影擷取照片2張(警卷第27頁) 4.臺灣臺南地方法院109年度訴字第183號刑事判決(院卷一第329至597頁)     黃煜凱共同犯洗錢罪，處有期徒刑陸月，併科罰金新臺幣壹萬元，罰金如易服勞役，以新臺幣壹仟元折算壹日。 未扣案之犯罪所得新臺幣捌佰元沒收，於全部或一部不能沒收或不宜執行沒收時，追徵其價額。      

2 （即起訴書附表編號2） 不詳/ 0000000000 黃煜凱於不詳時日，加入蘇揚凱、龎家仕、王威程、鍾仁方等人所組成3人以上以實施恐嚇取財為手段，並具有持續性、牟利性之有結構性之擄鹤勒贖集團擔任提款車手，負責提領由被害鴿主匯入之贓款，即可因此獲得提領總額中8%之不法報酬。黃煜凱與上開擄鴿集團成員共同基於恐嚇取財之犯意聯絡，先由上開擄鴿集團成員於「捕獲賽鴿日期」欄所示之時間，在不詳地點架設捕鴿網，並趁賽鴿飛經該處時，以彈弓擊發綁有彩帶之鉛彈，使鴿群因此受驚而下飛撞網之方式，捕獲「被害人」欄所有之賽鴿後，隨由蘇揚凱、龎家仕、王威程等人於同日分工撥打電話予所捕獲之賽鴿鴿主（被害人），對其恫稱：必須匯款如「匯款（恐嚇取財）金額」欄所示之金額，才會放回賽鴿等語，致其因此心生畏懼，「被害人」欄之人乃依指示於「匯款時間」欄所示之時間，將上開贖金匯入如「匯入之人頭帳號」欄所示之金融帳戶內，黃煜凱即依謝立志等人指示於「提款時間/提款地點」欄，持以「匯入之人頭帳號」欄提款卡提領「提款金額」欄所示之款項，再由謝立志將所領贓款扣除自身報酬(報酬部分與黃煜凱均分)後之餘款轉交蘇揚凱、龎家仕、王威程等人，而以此方式掩飾、隱匿上開恐嚇取財所得之去向與所在。        108年9月3日 108年9月3日14時18分 12,028元 阮氏江彰化商業銀行西臺南分行帳號00000000000000 108年9月3日14時35分/ 臺中市烏日區站區二路8號臺灣高鐵臺中站 20,000元/ 黃煜凱 【包含編號3匯款】   1.被告黃煜凱之自白(警卷第2至7頁、偵卷第43至47頁、院卷第247至253頁) 2.共同被告蘇揚凱之供述(偵卷第181至190、156至162頁) 3.共同被告龎家仕之供述（偵卷第169至175頁） 4.共同被告王威程之供述（偵卷第176至180頁） 5.共同被告鍾仁方之供述（偵卷第163至165頁）   1.通訊監察譯文(偵卷第97、129、133頁、院卷一第309至311、316至317、326、328頁) 2.阮氏江申辦之彰化商業銀行西臺南分行帳號00000000000000號之客戶基本資料及108年5月1日至同年9月13日存摺存款帳戶資料及交易明細(警卷第59至69頁) 3.監視錄影擷取照片2張(警卷第29頁) 4.臺灣臺南地方法院109年度訴字第183號刑事判決(院卷一第329至597頁)     黃煜凱共同犯洗錢罪，處有期徒刑陸月，併科罰金新臺幣壹萬元，罰金如易服勞役，以新臺幣壹仟元折算壹日。 未扣案之犯罪所得新臺幣肆佰元沒收，於全部或一部不能沒收或不宜執行沒收時，追徵其價額。      

3 （即起訴書附表編號3） 尹茂欽/ 0000000000 黃煜凱於不詳時日，加入蘇揚凱、龎家仕、王威程、鍾仁方等人所組成3人以上以實施恐嚇取財為手段，並具有持續性、牟利性之有結構性之擄鹤勒贖集團擔任提款車手，負責提領由被害鴿主匯入之贓款，即可因此獲得提領總額中8%之不法報酬。黃煜凱與上開擄鴿集團成員共同基於恐嚇取財之犯意聯絡，先由上開擄鴿集團成員於「捕獲賽鴿日期」欄所示之時間，在不詳地點架設捕鴿網，並趁賽鴿飛經該處時，以彈弓擊發綁有彩帶之鉛彈，使鴿群因此受驚而下飛撞網之方式，捕獲「被害人」欄所有之賽鴿後，隨由蘇揚凱、龎家仕、王威程等人於同日分工撥打電話予所捕獲之賽鴿鴿主（被害人），對其恫稱：必須匯款如「匯款（恐嚇取財）金額」欄所示之金額，才會放回賽鴿等語，致其因此心生畏懼，「被害人」欄之人乃依指示於「匯款時間」欄所示之時間，將上開贖金匯入如「匯入之人頭帳號」欄所示之金融帳戶內，黃煜凱即依謝立志等人指示於「提款時間/提款地點」欄，持以「匯入之人頭帳號」欄提款卡提領「提款金額」欄所示之款項，再由謝立志將所領贓款扣除自身報酬(報酬部分與黃煜凱均分)後之餘款轉交蘇揚凱、龎家仕、王威程等人，而以此方式掩飾、隱匿上開恐嚇取財所得之去向與所在。        108年9月3日 108年9月3日14時21分 10,079元 阮氏江彰化商業銀行西臺南分行帳號00000000000000 108年9月3日14時35分/ 臺中市烏日區站區二路8號臺灣高鐵臺中站 20,000元/ 黃煜凱 【包含編號2匯款】   1.被告黃煜凱之自白(警卷第2至7頁、偵卷第43至47頁、院卷第247至253頁) 2.共同被告蘇揚凱之供述(偵卷第181至190、156至162頁) 3.共同被告龎家仕之供述（偵卷第169至175頁） 4.共同被告王威程之供述（偵卷第176至180頁） 5.共同被告鍾仁方之供述（偵卷第163至165頁）   1.通訊監察譯文(偵卷第127頁) 2.阮氏江申辦之彰化商業銀行西臺南分行帳號00000000000000號之客戶基本資料及108年5月1日至同年9月13日存摺存款帳戶資料及交易明細(警卷第59至69頁) 3.監視錄影擷取照片2張(警卷第29頁) 4.臺灣臺南地方法院109年度訴字第183號刑事判決(院卷一第329至597頁)      黃煜凱共同犯洗錢罪，處有期徒刑陸月，併科罰金新臺幣壹萬元，罰金如易服勞役，以新臺幣壹仟元折算壹日。 未扣案之犯罪所得新臺幣肆佰元沒收，於全部或一部不能沒收或不宜執行沒收時，追徵其價額。      

4 （即起訴書附表編號4） 蕭開明/ 0000000000 黃煜凱於不詳時日，加入蘇揚凱、龎家仕、王威程、鍾仁方等人所組成3人以上以實施恐嚇取財為手段，並具有持續性、牟利性之有結構性之擄鹤勒贖集團擔任提款車手，負責提領由被害鴿主匯入之贓款，即可因此獲得提領總額中8%之不法報酬。黃煜凱與上開擄鴿集團成員共同基於恐嚇取財之犯意聯絡，先由上開擄鴿集團成員於「捕獲賽鴿日期」欄所示之時間，在不詳地點架設捕鴿網，並趁賽鴿飛經該處時，以彈弓擊發綁有彩帶之鉛彈，使鴿群因此受驚而下飛撞網之方式，捕獲「被害人」欄所有之賽鴿後，隨由蘇揚凱、龎家仕、王威程等人於同日分工撥打電話予所捕獲之賽鴿鴿主（被害人），對其恫稱：必須匯款如「匯款（恐嚇取財）金額」欄所示之金額，才會放回賽鴿等語，致其因此心生畏懼，「被害人」欄之人乃依指示於「匯款時間」欄所示之時間，將上開贖金匯入如「匯入之人頭帳號」欄所示之金融帳戶內，黃煜凱即依謝立志等人指示於「提款時間/提款地點」欄，持以「匯入之人頭帳號」欄提款卡提領「提款金額」欄所示之款項，再由謝立志將所領贓款扣除自身報酬(報酬部分與黃煜凱均分)後之餘款轉交蘇揚凱、龎家仕、王威程等人，而以此方式掩飾、隱匿上開恐嚇取財所得之去向與所在。        108年9月3日 108年9月3日14時25分 6,005元 阮氏江彰化商業銀行西臺南分行帳號00000000000000 108年9月3日14時37分/ 臺中市烏日區站區二路8號臺灣高鐵臺中站 20,000元/ 黃煜凱 【包含編號5匯款】   1.被告黃煜凱之自白(警卷第2至7頁、偵卷第43至47頁、院卷第247至253頁) 2.共同被告蘇揚凱之供述(偵卷第181至190、156至162頁) 3.共同被告龎家仕之供述（偵卷第169至175頁） 4.共同被告王威程之供述（偵卷第176至180頁） 5.共同被告鍾仁方之供述（偵卷第163至165頁） 6.被害人蕭開明之供述(偵卷第193至196頁)　   1.通訊監察譯文(偵卷第129頁) 2.阮氏江申辦之彰化商業銀行西臺南分行帳號00000000000000號之客戶基本資料及108年5月1日至同年9月13日存摺存款帳戶資料及交易明細(警卷第59至69頁) 3.監視錄影擷取照片2張(警卷第30頁) 4.臺灣臺南地方法院109年度訴字第183號刑事判決(院卷一第329至597頁)      黃煜凱共同犯洗錢罪，處有期徒刑陸月，併科罰金新臺幣壹萬元，罰金如易服勞役，以新臺幣壹仟元折算壹日。 未扣案之犯罪所得新臺幣貳佰陸拾柒元沒收，於全部或一部不能沒收或不宜執行沒收時，追徵其價額。      

5 （即起訴書附表編號5） 林世昌/ 0000000000 黃煜凱於不詳時日，加入蘇揚凱、龎家仕、王威程、鍾仁方等人所組成3人以上以實施恐嚇取財為手段，並具有持續性、牟利性之有結構性之擄鹤勒贖集團擔任提款車手，負責提領由被害鴿主匯入之贓款，即可因此獲得提領總額中8%之不法報酬。黃煜凱與上開擄鴿集團成員共同基於恐嚇取財之犯意聯絡，先由上開擄鴿集團成員於「捕獲賽鴿日期」欄所示之時間，在不詳地點架設捕鴿網，並趁賽鴿飛經該處時，以彈弓擊發綁有彩帶之鉛彈，使鴿群因此受驚而下飛撞網之方式，捕獲「被害人」欄所有之賽鴿後，隨由蘇揚凱、龎家仕、王威程等人於同日分工撥打電話予所捕獲之賽鴿鴿主（被害人），對其恫稱：必須匯款如「匯款（恐嚇取財）金額」欄所示之金額，才會放回賽鴿等語，致其因此心生畏懼，「被害人」欄之人乃依指示於「匯款時間」欄所示之時間，將上開贖金匯入如「匯入之人頭帳號」欄所示之金融帳戶內，黃煜凱即依謝立志等人指示於「提款時間/提款地點」欄，持以「匯入之人頭帳號」欄提款卡提領「提款金額」欄所示之款項，再由謝立志將所領贓款扣除自身報酬(報酬部分與黃煜凱均分)後之餘款轉交蘇揚凱、龎家仕、王威程等人，而以此方式掩飾、隱匿上開恐嚇取財所得之去向與所在。        108年9月3日 108年9月3日14時30分 10,087元 阮氏江彰化商業銀行西臺南分行帳號00000000000000 108年9月3日14時37分/ 臺中市烏日區站區二路8號臺灣高鐵臺中站 20,000元/ 黃煜凱 【包含編號4匯款】   1.被告黃煜凱之自白(警卷第2至7頁、偵卷第43至47頁、院卷第247至253頁) 2.共同被告蘇揚凱之供述(偵卷第181至190、156至162頁) 3.共同被告龎家仕之供述（偵卷第169至175頁） 4.共同被告王威程之供述（偵卷第176至180頁） 5.共同被告鍾仁方之供述（偵卷第163至165頁） 6.告訴人林世昌之供述(偵卷第149至153頁)　   1.通訊監察譯文(偵卷第93、127、129、133頁) 2.阮氏江申辦之彰化商業銀行西臺南分行帳號00000000000000號之客戶基本資料及108年5月1日至同年9月13日存摺存款帳戶資料及交易明細(警卷第59至69頁) 3.監視錄影擷取照片2張(警卷第30頁) 4.臺灣臺南地方法院109年度訴字第183號刑事判決(院卷一第329至597頁)      黃煜凱共同犯洗錢罪，處有期徒刑陸月，併科罰金新臺幣壹萬元，罰金如易服勞役，以新臺幣壹仟元折算壹日。 未扣案之犯罪所得新臺幣伍佰參拾參元沒收，於全部或一部不能沒收或不宜執行沒收時，追徵其價額。      

6 （即起訴書附表編號6） 不詳/ 0000000000 黃煜凱於不詳時日，加入蘇揚凱、龎家仕、王威程、鍾仁方等人所組成3人以上以實施恐嚇取財為手段，並具有持續性、牟利性之有結構性之擄鹤勒贖集團擔任提款車手，負責提領由被害鴿主匯入之贓款，即可因此獲得提領總額中8%之不法報酬。黃煜凱與上開擄鴿集團成員共同基於恐嚇取財之犯意聯絡，先由上開擄鴿集團成員於「捕獲賽鴿日期」欄所示之時間，在不詳地點架設捕鴿網，並趁賽鴿飛經該處時，以彈弓擊發綁有彩帶之鉛彈，使鴿群因此受驚而下飛撞網之方式，捕獲「被害人」欄所有之賽鴿後，隨由蘇揚凱、龎家仕、王威程等人於同日分工撥打電話予所捕獲之賽鴿鴿主（被害人），對其恫稱：必須匯款如「匯款（恐嚇取財）金額」欄所示之金額，才會放回賽鴿等語，致其因此心生畏懼，「被害人」欄之人乃依指示於「匯款時間」欄所示之時間，將上開贖金匯入如「匯入之人頭帳號」欄所示之金融帳戶內，黃煜凱即依謝立志等人指示於「提款時間/提款地點」欄，持以「匯入之人頭帳號」欄提款卡提領「提款金額」欄所示之款項，再由謝立志將所領贓款扣除自身報酬(報酬部分與黃煜凱均分)後之餘款轉交蘇揚凱、龎家仕、王威程等人，而以此方式掩飾、隱匿上開恐嚇取財所得之去向與所在。        108年9月3日 108年9月3日14時33分 20,074元 阮氏江彰化商業銀行西臺南分行帳號00000000000000 108年9月3日14時42分/ 臺中市烏日區站區二路8號臺灣高鐵臺中站 20,000元/ 黃煜凱   1.被告黃煜凱之自白(警卷第2至7頁、偵卷第43至47頁、院卷第247至253頁) 2.共同被告蘇揚凱之供述(偵卷第181至190、156至162頁) 3.共同被告龎家仕之供述（偵卷第169至175頁） 4.共同被告王威程之供述（偵卷第176至180頁） 5.共同被告鍾仁方之供述（偵卷第163至165頁）   1.通訊監察譯文(偵卷第95、127至129頁、院卷一第311、315、325頁) 2.阮氏江申辦之彰化商業銀行西臺南分行帳號00000000000000號之客戶基本資料及108年5月1日至同年9月13日存摺存款帳戶資料及交易明細(警卷第59至69頁) 3.監視錄影擷取照片2張(警卷第28頁) 4.臺灣臺南地方法院109年度訴字第183號刑事判決(院卷一第329至597頁)     黃煜凱共同犯洗錢罪，處有期徒刑陸月，併科罰金新臺幣壹萬元，罰金如易服勞役，以新臺幣壹仟元折算壹日。 未扣案之犯罪所得新臺幣捌佰元沒收，於全部或一部不能沒收或不宜執行沒收時，追徵其價額。      

7 （即起訴書附表編號7） 林慶祥/ 0000000000 黃煜凱於不詳時日，加入蘇揚凱、龎家仕、王威程、鍾仁方等人所組成3人以上以實施恐嚇取財為手段，並具有持續性、牟利性之有結構性之擄鹤勒贖集團擔任提款車手，負責提領由被害鴿主匯入之贓款，即可因此獲得提領總額中8%之不法報酬。黃煜凱與上開擄鴿集團成員共同基於恐嚇取財之犯意聯絡，先由上開擄鴿集團成員於「捕獲賽鴿日期」欄所示之時間，在不詳地點架設捕鴿網，並趁賽鴿飛經該處時，以彈弓擊發綁有彩帶之鉛彈，使鴿群因此受驚而下飛撞網之方式，捕獲「被害人」欄所有之賽鴿後，隨由蘇揚凱、龎家仕、王威程等人於同日分工撥打電話予所捕獲之賽鴿鴿主（被害人），對其恫稱：必須匯款如「匯款（恐嚇取財）金額」欄所示之金額，才會放回賽鴿等語，致其因此心生畏懼，「被害人」欄之人乃依指示於「匯款時間」欄所示之時間，將上開贖金匯入如「匯入之人頭帳號」欄所示之金融帳戶內，黃煜凱即依謝立志等人指示於「提款時間/提款地點」欄，持以「匯入之人頭帳號」欄提款卡提領「提款金額」欄所示之款項，再由謝立志將所領贓款扣除自身報酬(報酬部分與黃煜凱均分)後之餘款轉交蘇揚凱、龎家仕、王威程等人，而以此方式掩飾、隱匿上開恐嚇取財所得之去向與所在。        108年9月3日 108年9月3日14時37分 20,023元 阮氏江彰化商業銀行西臺南分行帳號00000000000000 108年9月3日14時43分/ 臺中市烏日區站區二路8號臺灣高鐵臺中站 20,000元/ 黃煜凱   1.被告黃煜凱之自白(警卷第2至7頁、偵卷第43至47頁、院卷第247至253頁) 2.共同被告蘇揚凱之供述(偵卷第181至190、156至162頁) 3.共同被告龎家仕之供述（偵卷第169至175頁） 4.共同被告王威程之供述（偵卷第176至180頁） 5.共同被告鍾仁方之供述（偵卷第163至165頁） 6.被害人林慶祥之供述(警卷第12至13頁)　   1.通訊監察譯文(偵卷第93、127、133頁) 2.阮氏江申辦之彰化商業銀行西臺南分行帳號00000000000000號之客戶基本資料及108年5月1日至同年9月13日存摺存款帳戶資料及交易明細(警卷第59至69頁) 3.監視錄影擷取照片2張(警卷第28頁) 4.臺灣臺南地方法院109年度訴字第183號刑事判決(院卷一第329至597頁)     黃煜凱共同犯洗錢罪，處有期徒刑陸月，併科罰金新臺幣壹萬元，罰金如易服勞役，以新臺幣壹仟元折算壹日。 未扣案之犯罪所得新臺幣捌佰元沒收，於全部或一部不能沒收或不宜執行沒收時，追徵其價額。       

8 （即起訴書附表編號8） 劉訓昌/ 0000000000 黃煜凱於不詳時日，加入蘇揚凱、龎家仕、王威程、鍾仁方等人所組成3人以上以實施恐嚇取財為手段，並具有持續性、牟利性之有結構性之擄鹤勒贖集團擔任提款車手，負責提領由被害鴿主匯入之贓款，即可因此獲得提領總額中8%之不法報酬。黃煜凱與上開擄鴿集團成員共同基於恐嚇取財之犯意聯絡，先由上開擄鴿集團成員於「捕獲賽鴿日期」欄所示之時間，在不詳地點架設捕鴿網，並趁賽鴿飛經該處時，以彈弓擊發綁有彩帶之鉛彈，使鴿群因此受驚而下飛撞網之方式，捕獲「被害人」欄所有之賽鴿後，隨由蘇揚凱、龎家仕、王威程等人於同日分工撥打電話予所捕獲之賽鴿鴿主（被害人），對其恫稱：必須匯款如「匯款（恐嚇取財）金額」欄所示之金額，才會放回賽鴿等語，致其因此心生畏懼，「被害人」欄之人乃依指示於「匯款時間」欄所示之時間，將上開贖金匯入如「匯入之人頭帳號」欄所示之金融帳戶內，黃煜凱即依謝立志等人指示於「提款時間/提款地點」欄，持以「匯入之人頭帳號」欄提款卡提領「提款金額」欄所示之款項，再由謝立志將所領贓款扣除自身報酬(報酬部分與黃煜凱均分)後之餘款轉交蘇揚凱、龎家仕、王威程等人，而以此方式掩飾、隱匿上開恐嚇取財所得之去向與所在。        108年9月3日 108年9月3日14時41分 15,084元 阮氏江彰化商業銀行西臺南分行帳號00000000000000 108年9月3日14時49分/ 臺中市烏日區站區二路8號臺灣高鐵臺中站 19,000元/ 黃煜凱   1.被告黃煜凱之自白(警卷第2至7頁、偵卷第43至47頁、院卷第247至253頁) 2.共同被告蘇揚凱之供述(偵卷第181至190、156至162頁) 3.共同被告龎家仕之供述（偵卷第169至175頁） 4.共同被告王威程之供述（偵卷第176至180頁） 5.共同被告鍾仁方之供述（偵卷第163至165頁） 6.告訴人劉訓昌之供述(偵卷第261至264頁)　   1.通訊監察譯文(偵卷第83、97至98、129頁) 2.阮氏江申辦之彰化商業銀行西臺南分行帳號00000000000000號之客戶基本資料及108年5月1日至同年9月13日存摺存款帳戶資料及交易明細(警卷第59至69頁) 3.監視錄影擷取照片2張(警卷第31頁) 4.臺灣臺南地方法院109年度訴字第183號刑事判決(院卷一第329至597頁)     黃煜凱共同犯洗錢罪，處有期徒刑陸月，併科罰金新臺幣壹萬元，罰金如易服勞役，以新臺幣壹仟元折算壹日。 未扣案之犯罪所得新臺幣柒佰陸拾元沒收，於全部或一部不能沒收或不宜執行沒收時，追徵其價額。      

9 （即起訴書附表編號9） 劉進雄/ 0000000000 黃煜凱於不詳時日，加入蘇揚凱、龎家仕、王威程、鍾仁方等人所組成3人以上以實施恐嚇取財為手段，並具有持續性、牟利性之有結構性之擄鹤勒贖集團擔任提款車手，負責提領由被害鴿主匯入之贓款，即可因此獲得提領總額中8%之不法報酬。黃煜凱與上開擄鴿集團成員共同基於恐嚇取財之犯意聯絡，先由上開擄鴿集團成員於「捕獲賽鴿日期」欄所示之時間，在不詳地點架設捕鴿網，並趁賽鴿飛經該處時，以彈弓擊發綁有彩帶之鉛彈，使鴿群因此受驚而下飛撞網之方式，捕獲「被害人」欄所有之賽鴿後，隨由蘇揚凱、龎家仕、王威程等人於同日分工撥打電話予所捕獲之賽鴿鴿主（被害人），對其恫稱：必須匯款如「匯款（恐嚇取財）金額」欄所示之金額，才會放回賽鴿等語，致其因此心生畏懼，「被害人」欄之人乃依指示於「匯款時間」欄所示之時間，將上開贖金匯入如「匯入之人頭帳號」欄所示之金融帳戶內，黃煜凱即依謝立志等人指示於「提款時間/提款地點」欄，持以「匯入之人頭帳號」欄提款卡提領「提款金額」欄所示之款項，再由謝立志將所領贓款扣除自身報酬(報酬部分與黃煜凱均分)後之餘款轉交蘇揚凱、龎家仕、王威程等人，而以此方式掩飾、隱匿上開恐嚇取財所得之去向與所在。        108年9月3日 108年9月4日18時33分 20,000元 黃妤萱第一銀行北土城分行帳號00000000000帳戶  108年9月4日19時02分/ 嘉義縣○○鄉○○村00號統一超商中庄門市 20,000元/ 黃煜凱   1.被告黃煜凱之自白(警卷第2至7頁、偵卷第43至47頁、院卷第247至253頁) 2.共同被告蘇揚凱之供述(偵卷第181至190、156至162頁) 3.共同被告龎家仕之供述（偵卷第169至175頁） 4.共同被告王威程之供述（偵卷第176至180頁） 5.共同被告鍾仁方之供述（偵卷第163至165頁）   1.通訊監察譯文(偵卷第87、143至147頁) 2.黃妤萱申辦之第一銀行北土城行帳號00000000000號之客戶基本資料及108年8至9月份存摺存款客戶歷史交易明細表(警卷第52至53頁反面) 3.監視錄影擷取照片2張(警卷第32頁) 4.臺灣臺南地方法院109年度訴字第183號刑事判決(院卷一第329至597頁)     黃煜凱共同犯洗錢罪，處有期徒刑陸月，併科罰金新臺幣壹萬元，罰金如易服勞役，以新臺幣壹仟元折算壹日。 未扣案之犯罪所得新臺幣捌佰元沒收，於全部或一部不能沒收或不宜執行沒收時，追徵其價額。      

10 （即起訴書附表編號10） 鄭明城/ 0000000000 0000000000 黃煜凱於不詳時日，加入蘇揚凱、龎家仕、王威程、鍾仁方、吳崎等人所組成3人以上以實施恐嚇取財為手段，並具有持續性、牟利性之有結構性之擄鹤勒贖集團擔任提款車手，負責提領由被害鴿主匯入之贓款，即可因此獲得提領總額中8%之不法報酬。黃煜凱與上開擄鴿集團成員共同基於恐嚇取財之犯意聯絡，先由上開擄鴿集團成員於「捕獲賽鴿日期」欄所示之時間，在不詳地點架設捕鴿網，並趁賽鴿飛經該處時，以彈弓擊發綁有彩帶之鉛彈，使鴿群因此受驚而下飛撞網之方式，捕獲「被害人」欄所有之賽鴿後，隨由蘇揚凱、龎家仕、王威程等人於同日分工撥打電話予所捕獲之賽鴿鴿主（被害人），對其恫稱：必須匯款如「匯款（恐嚇取財）金額」欄所示之金額，才會放回賽鴿等語，致其因此心生畏懼，「被害人」欄之人乃依指示於「匯款時間」欄所示之時間，將上開贖金匯入如「匯入之人頭帳號」欄所示之金融帳戶內，黃煜凱即依謝立志等人指示於「提款時間/提款地點」欄，持以「匯入之人頭帳號」欄提款卡提領「提款金額」欄所示之款項，再由謝立志將所領贓款扣除自身報酬(報酬部分與黃煜凱均分)後之餘款轉交蘇揚凱、龎家仕、王威程等人，而以此方式掩飾、隱匿上開恐嚇取財所得之去向與所在。        108年9月8日 108年9月9日14時42分  10,025元 黃妤萱第一銀行北土城分行帳號00000000000帳戶 108年9月9日14時52分/ 臺南市○○區○○路000號白河郵局 10,000元/ 黃煜凱    1.被告黃煜凱之自白(警卷第2至7頁、偵卷第43至47頁、院卷第247至253頁) 2.共同被告蘇揚凱之供述(偵卷第181至190、156至162頁) 3.共同被告龎家仕之供述（偵卷第169至175頁） 4.共同被告王威程之供述（偵卷第176至180頁） 5.共同被告鍾仁方之供述（偵卷第163至165頁） 6.共同被告吳崎之供述(偵卷第166至168頁) 7.告訴人鄭明城之供述(偵卷第237至240頁)   1.通訊監察譯文(偵卷第113至123頁) 2.黃妤萱申辦之第一銀行北土城行帳號00000000000號之客戶基本資料及108年8至9月份存摺存款客戶歷史交易明細表(警卷第52至53頁反面) 3.監視錄影擷取照片2張(警卷第34頁) 4.鄭明城友人童建勳申辦佳冬郵局之客戶基本資料及客戶歷史交易清單(偵卷第245至246頁) 5.臺灣臺南地方法院109年度訴字第183號刑事判決(院卷一第329至597頁)     黃煜凱共同犯洗錢罪，處有期徒刑陸月，併科罰金新臺幣壹萬元，罰金如易服勞役，以新臺幣壹仟元折算壹日。 未扣案之犯罪所得新臺幣肆佰元沒收，於全部或一部不能沒收或不宜執行沒收時，追徵其價額。      

附表二：
編號 被害人 (告訴人)/ 聯繫電話 行    為    人    行    為    態    樣        捕獲賽鴿日期（民國） 匯 款 時 間（民國） 匯款（恐嚇取財）金額 （新臺幣） 匯 入 之 人 頭 帳 號  提款時間 （民國）/ 提款地點 提款金額 (新臺幣)/ 提款人   供　　述　　證　　據   非　　供　　述　　證　　據     罪　　名　　、　　宣　　告　　刑　　及　　沒　　收      

1 （即追加起訴書附表編號1） 蔡榮聰/ 0000000000 謝立志於民國108年9月前某日，加入蘇揚凱、龎家仕、王威程、鍾仁方、吳崎等人所組成3人以上以實施恐嚇取財為手段，並具有持續性、牟利性之有結構性之擄鹤勒贖集團擔任提款車手，負責提領由被害鴿主匯入之贓款，即可因此獲得提領總額中8%之不法報酬。謝立志與上開擄鴿集團成員共同基於恐嚇取財之犯意聯絡，先由上開擄鴿集團成員於「捕獲賽鴿日期」欄所示之時間，在不詳地點架設捕鴿網，並趁賽鴿飛經該處時，以彈弓擊發綁有彩帶之鉛彈，使鴿群因此受驚而下飛撞網之方式，捕獲「被害人」欄所有之賽鴿後，隨由蘇揚凱、龎家仕、王威程等人於同日分工撥打電話予所捕獲之賽鴿鴿主（被害人），對其恫稱：必須匯款如「匯款（恐嚇取財）金額」欄所示之金額，才會放回賽鴿等語，致其因此心生畏懼，「被害人」欄之人乃依指示於「匯款時間」欄所示之時間，將上開贖金匯入如「匯入之人頭帳號」欄所示之金融帳戶內，謝立志即依蘇揚凱等人指示於「提款時間/提款地點」欄，持以「匯入之人頭帳號」欄提款卡提領「提款金額」欄所示之款項，再由謝立志將所領贓款扣除自身報酬後之餘款轉交蘇揚凱、龎家仕、王威程等人，而以此方式掩飾、隱匿上開恐嚇取財所得之去向與所在。        108年9月2日 108年9月2日10時38分  13,070元 賴浦陵第一銀行苗栗分行帳號00000000000號帳戶 108年9月2日10時57分/ 臺南市○○區○○路000號統一超商東楨門市  13,000元/ 謝立志    1.被告謝立志之自白（偵緝卷第11至13、39至40頁、院卷一第77至83頁、院卷二第15至33頁） 2.共同被告蘇揚凱之供述(偵卷第181至190、156至162頁) 3.共同被告龎家仕之供述（偵卷第169至175頁） 4.共同被告王威程之供述（偵卷第176至180頁） 5.共同被告鍾仁方之供述（偵卷第163至165頁） 6.共同被告吳崎之供述(偵卷第166至168頁) 7.被害人蔡榮聰之供述(偵卷第209至212頁)　　   1.被害人蔡榮聰申辦京城銀行臺南分行帳戶存摺   內頁交易明細影本(偵卷第213頁) 2.通訊監察譯文(偵緝卷第113頁) 3.賴浦陵申辦之第一銀行苗栗分行帳號00000000000號之客戶基本資料及108年5至9月份存摺存款客戶歷史交易明細表(警卷第49至53頁反面) 4.監視錄影擷取照片2張(警卷第41頁) 5.臺灣臺南地方法院109年度訴字第183號刑事判決(院卷一第179至447頁)　　     謝立志共同犯洗錢罪，處有期徒刑陸月，併科罰金新臺幣壹萬元，罰金如易服勞役，以新臺幣壹仟元折算壹日。 未扣案之犯罪所得新臺幣壹仟零肆拾元沒收，於全部或一部不能沒收或不宜執行沒收時，追徵其價額。      

2 （即追加起訴書附表編號2） 張國能/ 0000000000 謝立志於民國108年9月前某日，加入蘇揚凱、龎家仕、王威程、鍾仁方、吳崎等人所組成3人以上以實施恐嚇取財為手段，並具有持續性、牟利性之有結構性之擄鹤勒贖集團擔任提款車手，負責提領由被害鴿主匯入之贓款，即可因此獲得提領總額中8%之不法報酬。謝立志與上開擄鴿集團成員共同基於恐嚇取財之犯意聯絡，先由上開擄鴿集團成員於「捕獲賽鴿日期」欄所示之時間，在不詳地點架設捕鴿網，並趁賽鴿飛經該處時，以彈弓擊發綁有彩帶之鉛彈，使鴿群因此受驚而下飛撞網之方式，捕獲「被害人」欄所有之賽鴿後，隨由蘇揚凱、龎家仕、王威程等人於同日分工撥打電話予所捕獲之賽鴿鴿主（被害人），對其恫稱：必須匯款如「匯款（恐嚇取財）金額」欄所示之金額，才會放回賽鴿等語，致其因此心生畏懼，「被害人」欄之人乃依指示於「匯款時間」欄所示之時間，將上開贖金匯入如「匯入之人頭帳號」欄所示之金融帳戶內，謝立志即依蘇揚凱等人指示於「提款時間/提款地點」欄，持以「匯入之人頭帳號」欄提款卡提領「提款金額」欄所示之款項，再由謝立志將所領贓款扣除自身報酬後之餘款轉交蘇揚凱、龎家仕、王威程等人，而以此方式掩飾、隱匿上開恐嚇取財所得之去向與所在。        108年9月2日 108年9月2日11時11分  13,008元 賴浦陵第一銀行苗栗分行帳號00000000000號帳戶 108年9月2日11時39分/ 臺南市○○區○○路000號全聯福利中心  13,000元/ 謝立志    1.被告謝立志之自白（偵緝卷第11至13、39至40頁、院卷一第77至83頁、院卷二第15至33頁） 2.共同被告蘇揚凱之供述(偵卷第181至190、156至162頁) 3.共同被告龎家仕之供述（偵卷第169至175頁） 4.共同被告王威程之供述（偵卷第176至180頁） 5.共同被告鍾仁方之供述（偵卷第163至165頁） 6.共同被告吳崎之供述(偵卷第166至168頁) 7.被害人吳國能之供述(偵緝卷第49至53頁)　   1.通訊監察譯文(偵卷第81頁) 2.賴浦陵申辦之第一銀行苗栗分行帳號00000000000號之客戶基本資料及108年5至9月份存摺存款客戶歷史交易明細表(警卷第49至53頁反面) 3.監視錄影擷取照片4張(警卷第38、46頁) 4.臺灣臺南地方法院109年度訴字第183號刑事判決(院卷一第179至447頁)　      謝立志共同犯洗錢罪，處有期徒刑陸月，併科罰金新臺幣壹萬元，罰金如易服勞役，以新臺幣壹仟元折算壹日。 未扣案之犯罪所得新臺幣壹仟零肆拾元沒收，於全部或一部不能沒收或不宜執行沒收時，追徵其價額。      

3 （即追加起訴書附表編號3） 薛權堡/ 0000000000 謝立志於民國108年9月前某日，加入蘇揚凱、龎家仕、王威程、鍾仁方等人所組成3人以上以實施恐嚇取財為手段，並具有持續性、牟利性之有結構性之擄鹤勒贖集團擔任提款車手，負責提領由被害鴿主匯入之贓款，即可因此獲得提領總額中8%之不法報酬。謝立志與上開擄鴿集團成員共同基於恐嚇取財之犯意聯絡，先由上開擄鴿集團成員於「捕獲賽鴿日期」欄所示之時間，在不詳地點架設捕鴿網，並趁賽鴿飛經該處時，以彈弓擊發綁有彩帶之鉛彈，使鴿群因此受驚而下飛撞網之方式，捕獲「被害人」欄所有之賽鴿後，隨由蘇揚凱、龎家仕、王威程等人於同日分工撥打電話予所捕獲之賽鴿鴿主（被害人），對其恫稱：必須匯款如「匯款（恐嚇取財）金額」欄所示之金額，才會放回賽鴿等語，致其因此心生畏懼，「被害人」欄之人乃依指示於「匯款時間」欄所示之時間，將上開贖金匯入如「匯入之人頭帳號」欄所示之金融帳戶內，謝立志即依蘇揚凱等人指示於「提款時間/提款地點」欄，持以「匯入之人頭帳號」欄提款卡提領「提款金額」欄所示之款項，再由謝立志將所領贓款扣除自身報酬後之餘款轉交蘇揚凱、龎家仕、王威程等人，而以此方式掩飾、隱匿上開恐嚇取財所得之去向與所在。        108年9月3日 108年9月3日13時44分 20,014元 賴浦陵第一銀行苗栗分行帳號00000000000號帳戶 108年9月3日13時57分/ 苗栗縣○○市○○路000○0號1樓全家超商苗栗中山門市 20,000元/ 謝立志   1.被告謝立志之自白（偵緝卷第11至13、39至40頁、院卷一第77至83頁、院卷二第15至33頁） 2.共同被告蘇揚凱之供述(偵卷第181至190、156至162頁) 3.共同被告龎家仕之供述（偵卷第169至175頁） 4.共同被告王威程之供述（偵卷第176至180頁） 5.共同被告鍾仁方之供述（偵卷第163至165頁） 6.被害人薛權堡之供述(警卷第17至18頁)　   1.通訊監察譯文(偵卷第83、87、125頁) 2.賴浦陵申辦之第一銀行苗栗分行帳號00000000000號之客戶基本資料及108年5至9月份存摺存款客戶歷史交易明細表(警卷第49至53頁反面) 3.監視錄影擷取照片1張(警卷第35頁) 4.臺灣臺南地方法院109年度訴字第183號刑事判決(院卷一第179至447頁)　     謝立志共同犯洗錢罪，處有期徒刑陸月，併科罰金新臺幣壹萬元，罰金如易服勞役，以新臺幣壹仟元折算壹日。 未扣案之犯罪所得新臺幣壹仟陸佰元沒收，於全部或一部不能沒收或不宜執行沒收時，追徵其價額。      

4 （即追加起訴書附表編號4） 呂明亮/ 0000000000 謝立志於民國108年9月前某日，加入蘇揚凱、龎家仕、王威程、鍾仁方等人所組成3人以上以實施恐嚇取財為手段，並具有持續性、牟利性之有結構性之擄鹤勒贖集團擔任提款車手，負責提領由被害鴿主匯入之贓款，即可因此獲得提領總額中8%之不法報酬。謝立志與上開擄鴿集團成員共同基於恐嚇取財之犯意聯絡，先由上開擄鴿集團成員於「捕獲賽鴿日期」欄所示之時間，在不詳地點架設捕鴿網，並趁賽鴿飛經該處時，以彈弓擊發綁有彩帶之鉛彈，使鴿群因此受驚而下飛撞網之方式，捕獲「被害人」欄所有之賽鴿後，隨由蘇揚凱、龎家仕、王威程等人於同日分工撥打電話予所捕獲之賽鴿鴿主（被害人），對其恫稱：必須匯款如「匯款（恐嚇取財）金額」欄所示之金額，才會放回賽鴿等語，致其因此心生畏懼，「被害人」欄之人乃依指示於「匯款時間」欄所示之時間，將上開贖金匯入如「匯入之人頭帳號」欄所示之金融帳戶內，謝立志即依蘇揚凱等人指示於「提款時間/提款地點」欄，持以「匯入之人頭帳號」欄提款卡提領「提款金額」欄所示之款項，再由謝立志將所領贓款扣除自身報酬後之餘款轉交蘇揚凱、龎家仕、王威程等人，而以此方式掩飾、隱匿上開恐嚇取財所得之去向與所在。        108年9月3日 108年9月3日13時57分 12,002元 賴浦陵第一銀行苗栗分行帳號00000000000號帳戶 ①108年9月3日   13時58分/   苗栗縣○○市○○路000○0號1樓全家超商苗栗中山門市 ②108年9月3日13時58分/ 　苗栗縣○○市○○路000○0號1樓全家超商苗栗中山門市　 ①4,000元/   謝立志     ②20,000元/   謝立志   【含不詳被   害人於同日1   3時46分匯    款2,055元】   1.被告謝立志之自白（偵緝卷第11至13、39至40頁、院卷一第77至83頁、院卷二第15至33頁） 2.共同被告蘇揚凱之供述(偵卷第181至190、156至162頁) 3.共同被告龎家仕之供述（偵卷第169至175頁） 4.共同被告王威程之供述（偵卷第176至180頁） 5.共同被告鍾仁方之供述（偵卷第163至165頁） 6.被害人呂明亮之供述(偵緝卷第61至64頁)　   1.通訊監察譯文(偵卷第83、89、125頁) 2.賴浦陵申辦之第一銀行苗栗分行帳號00000000000號之客戶基本資料及108年5至9月份存摺存款客戶歷史交易明細表(警卷第49至53頁反面) 3.監視錄影擷取照片2張(警卷第35頁) 4.臺灣臺南地方法院109年度訴字第183號刑事判決(院卷一第179至447頁)　     謝立志共同犯洗錢罪，處有期徒刑陸月，併科罰金新臺幣壹萬元，罰金如易服勞役，以新臺幣壹仟元折算壹日。 未扣案之犯罪所得新臺幣壹仟玖佰貳拾元沒收，於全部或一部不能沒收或不宜執行沒收時，追徵其價額。      

5 （即追加起訴書附表編號5） 不詳/ 0000000000 謝立志於民國108年9月前某日，加入蘇揚凱、龎家仕、王威程、鍾仁方等人所組成3人以上以實施恐嚇取財為手段，並具有持續性、牟利性之有結構性之擄鹤勒贖集團擔任提款車手，負責提領由被害鴿主匯入之贓款，即可因此獲得提領總額中8%之不法報酬。謝立志與上開擄鴿集團成員共同基於恐嚇取財之犯意聯絡，先由上開擄鴿集團成員於「捕獲賽鴿日期」欄所示之時間，在不詳地點架設捕鴿網，並趁賽鴿飛經該處時，以彈弓擊發綁有彩帶之鉛彈，使鴿群因此受驚而下飛撞網之方式，捕獲「被害人」欄所有之賽鴿後，隨由蘇揚凱、龎家仕、王威程等人於同日分工撥打電話予所捕獲之賽鴿鴿主（被害人），對其恫稱：必須匯款如「匯款（恐嚇取財）金額」欄所示之金額，才會放回賽鴿等語，致其因此心生畏懼，「被害人」欄之人乃依指示於「匯款時間」欄所示之時間，將上開贖金匯入如「匯入之人頭帳號」欄所示之金融帳戶內，謝立志即依蘇揚凱等人指示於「提款時間/提款地點」欄，持以「匯入之人頭帳號」欄提款卡提領「提款金額」欄所示之款項，再由謝立志將所領贓款扣除自身報酬後之餘款轉交蘇揚凱、龎家仕、王威程等人，而以此方式掩飾、隱匿上開恐嚇取財所得之去向與所在。        108年9月3日 108年9月3日14時06分 18,033元 賴浦陵第一銀行苗栗分行帳號00000000000號帳戶 108年9月3日14時21分/ 苗栗縣○○市○○路000號1樓統一超商真樂門市 20,000元/ 謝立志   1.被告謝立志之自白（偵緝卷第11至13、39至40頁、院卷一第77至83頁、院卷二第15至33頁） 2.共同被告蘇揚凱之供述(偵卷第181至190、156至162頁) 3.共同被告龎家仕之供述（偵卷第169至175頁） 4.共同被告王威程之供述（偵卷第176至180頁） 5.共同被告鍾仁方之供述（偵卷第163至165頁）   1.通訊監察譯文(偵卷第127頁、院卷一第158、175頁) 2.賴浦陵申辦之第一銀行苗栗分行帳號00000000000號之客戶基本資料及108年5至9月份存摺存款客戶歷史交易明細表(警卷第49至53頁反面) 3.監視錄影擷取照片4張(警卷第36、42頁) 4.臺灣臺南地方法院109年度訴字第183號刑事判決(院卷一第179至447頁)     謝立志共同犯洗錢罪，處有期徒刑陸月，併科罰金新臺幣壹萬元，罰金如易服勞役，以新臺幣壹仟元折算壹日。 未扣案之犯罪所得新臺幣壹仟陸佰元沒收，於全部或一部不能沒收或不宜執行沒收時，追徵其價額。      

6 （即追加起訴書附表編號6） 李銘輝/ 0000000000 謝立志於民國108年9月前某日，加入蘇揚凱、龎家仕、王威程、鍾仁方等人所組成3人以上以實施恐嚇取財為手段，並具有持續性、牟利性之有結構性之擄鹤勒贖集團擔任提款車手，負責提領由被害鴿主匯入之贓款，即可因此獲得提領總額中8%之不法報酬。謝立志與上開擄鴿集團成員共同基於恐嚇取財之犯意聯絡，先由上開擄鴿集團成員於「捕獲賽鴿日期」欄所示之時間，在不詳地點架設捕鴿網，並趁賽鴿飛經該處時，以彈弓擊發綁有彩帶之鉛彈，使鴿群因此受驚而下飛撞網之方式，捕獲「被害人」欄所有之賽鴿後，隨由蘇揚凱、龎家仕、王威程等人於同日分工撥打電話予所捕獲之賽鴿鴿主（被害人），對其恫稱：必須匯款如「匯款（恐嚇取財）金額」欄所示之金額，才會放回賽鴿等語，致其因此心生畏懼，「被害人」欄之人乃依指示於「匯款時間」欄所示之時間，將上開贖金匯入如「匯入之人頭帳號」欄所示之金融帳戶內，謝立志即依蘇揚凱等人指示於「提款時間/提款地點」欄，持以「匯入之人頭帳號」欄提款卡提領「提款金額」欄所示之款項，再由謝立志將所領贓款扣除自身報酬後之餘款轉交蘇揚凱、龎家仕、王威程等人，而以此方式掩飾、隱匿上開恐嚇取財所得之去向與所在。        108年9月3日 108年9月3日14時07分 6,003元 賴浦陵第一銀行苗栗分行帳號00000000000號帳戶 108年9月3日14時22分/ 苗栗縣○○市○○路000號1樓統一超商真樂門市 20,000元/ 謝立志 【包含編號7匯款】   1.被告謝立志之自白（偵緝卷第11至13、39至40頁、院卷一第77至83頁、院卷二第15至33頁） 2.共同被告蘇揚凱之供述(偵卷第181至190、156至162頁) 3.共同被告龎家仕之供述（偵卷第169至175頁） 4.共同被告王威程之供述（偵卷第176至180頁） 5.共同被告鍾仁方之供述（偵卷第163至165頁） 6.被害人李銘輝之供述(偵卷第219至222頁)　   1.通訊監察譯文(偵卷第89、125、135頁) 2.賴浦陵申辦之第一銀行苗栗分行帳號00000000000號之客戶基本資料及108年5至9月份存摺存款客戶歷史交易明細表(警卷第49至53頁反面) 3.監視錄影擷取照片4張(警卷第36、42頁) 4.被害人李銘輝手機通聯記錄翻拍照片2張(偵卷第223頁) 5.李銘輝申辦之台北富邦銀行各類存款歷史對帳單(偵卷第227頁) 6.臺灣臺南地方法院109年度訴字第183號刑事判決(院卷一第179至447頁)     謝立志共同犯洗錢罪，處有期徒刑陸月，併科罰金新臺幣壹萬元，罰金如易服勞役，以新臺幣壹仟元折算壹日。 未扣案之犯罪所得新臺幣伍佰參拾參元沒收，於全部或一部不能沒收或不宜執行沒收時，追徵其價額。      

7 （即追加起訴書附表編號7） 陳秋琴/ 0000000000 謝立志於民國108年9月前某日，加入蘇揚凱、龎家仕、王威程、鍾仁方等人所組成3人以上以實施恐嚇取財為手段，並具有持續性、牟利性之有結構性之擄鹤勒贖集團擔任提款車手，負責提領由被害鴿主匯入之贓款，即可因此獲得提領總額中8%之不法報酬。謝立志與上開擄鴿集團成員共同基於恐嚇取財之犯意聯絡，先由上開擄鴿集團成員於「捕獲賽鴿日期」欄所示之時間，在不詳地點架設捕鴿網，並趁賽鴿飛經該處時，以彈弓擊發綁有彩帶之鉛彈，使鴿群因此受驚而下飛撞網之方式，捕獲「被害人」欄所有之賽鴿後，隨由蘇揚凱、龎家仕、王威程等人於同日分工撥打電話予所捕獲之賽鴿鴿主（被害人），對其恫稱：必須匯款如「匯款（恐嚇取財）金額」欄所示之金額，才會放回賽鴿等語，致其因此心生畏懼，「被害人」欄之人乃依指示於「匯款時間」欄所示之時間，將上開贖金匯入如「匯入之人頭帳號」欄所示之金融帳戶內，謝立志即依蘇揚凱等人指示於「提款時間/提款地點」欄，持以「匯入之人頭帳號」欄提款卡提領「提款金額」欄所示之款項，再由謝立志將所領贓款扣除自身報酬後之餘款轉交蘇揚凱、龎家仕、王威程等人，而以此方式掩飾、隱匿上開恐嚇取財所得之去向與所在。        108年9月3日 108年9月3日14時11分 12,010元 賴浦陵第一銀行苗栗分行帳號00000000000號帳戶 108年9月3日14時22分/ 苗栗縣○○市○○路000號1樓統一超商真樂門市 20,000元/ 謝立志 【包含編號6匯款】   1.被告謝立志之自白（偵緝卷第11至13、39至40頁、院卷一第77至83頁、院卷二第15至33頁） 2.共同被告蘇揚凱之供述(偵卷第181至190、156至162頁) 3.共同被告龎家仕之供述（偵卷第169至175頁） 4.共同被告王威程之供述（偵卷第176至180頁） 5.共同被告鍾仁方之供述（偵卷第163至165頁） 6.被害人陳秋琴之供述(偵緝卷第55至59頁)　   1.通訊監察譯文(偵卷第85、91、125頁) 2.賴浦陵申辦之第一銀行苗栗分行帳號00000000000號之客戶基本資料及108年5至9月份存摺存款客戶歷史交易明細表(警卷第49至53頁反面) 3.監視錄影擷取照片4張(警卷第36、42頁) 4.臺灣臺南地方法院109年度訴字第183號刑事判決(院卷一第179至447頁)      謝立志共同犯洗錢罪，處有期徒刑陸月，併科罰金新臺幣壹萬元，罰金如易服勞役，以新臺幣壹仟元折算壹日。 未扣案之犯罪所得新臺幣壹仟零陸拾柒元沒收，於全部或一部不能沒收或不宜執行沒收時，追徵其價額。       

8 （即追加起訴書附表編號8） 不詳/ 0000000000 謝立志於民國108年9月前某日，加入蘇揚凱、龎家仕、王威程、鍾仁方等人所組成3人以上以實施恐嚇取財為手段，並具有持續性、牟利性之有結構性之擄鹤勒贖集團擔任提款車手，負責提領由被害鴿主匯入之贓款，即可因此獲得提領總額中8%之不法報酬。謝立志與上開擄鴿集團成員共同基於恐嚇取財之犯意聯絡，先由上開擄鴿集團成員於「捕獲賽鴿日期」欄所示之時間，在不詳地點架設捕鴿網，並趁賽鴿飛經該處時，以彈弓擊發綁有彩帶之鉛彈，使鴿群因此受驚而下飛撞網之方式，捕獲「被害人」欄所有之賽鴿後，隨由蘇揚凱、龎家仕、王威程等人於同日分工撥打電話予所捕獲之賽鴿鴿主（被害人），對其恫稱：必須匯款如「匯款（恐嚇取財）金額」欄所示之金額，才會放回賽鴿等語，致其因此心生畏懼，「被害人」欄之人乃依指示於「匯款時間」欄所示之時間，將上開贖金匯入如「匯入之人頭帳號」欄所示之金融帳戶內，謝立志即依蘇揚凱等人指示於「提款時間/提款地點」欄，持以「匯入之人頭帳號」欄提款卡提領「提款金額」欄所示之款項，再由謝立志將所領贓款扣除自身報酬後之餘款轉交蘇揚凱、龎家仕、王威程等人，而以此方式掩飾、隱匿上開恐嚇取財所得之去向與所在。        108年9月3日 108年9月3日14時18分 12,085元 賴浦陵第一銀行苗栗分行帳號00000000000號帳戶 108年9月3日14時23分/ 苗栗縣○○市○○路000號1樓統一超商真樂門市 8,000元/ 謝立志   1.被告謝立志之自白（偵緝卷第11至13、39至40頁、院卷一第77至83頁、院卷二第15至33頁） 2.共同被告蘇揚凱之供述(偵卷第181至190、156至162頁) 3.共同被告龎家仕之供述（偵卷第169至175頁） 4.共同被告王威程之供述（偵卷第176至180頁） 5.共同被告鍾仁方之供述（偵卷第163至165頁）   1.通訊監察譯文(偵卷第127頁、院卷一第157、159、175頁) 2.賴浦陵申辦之第一銀行苗栗分行帳號00000000000號之客戶基本資料及108年5至9月份存摺存款客戶歷史交易明細表(警卷第49至53頁反面) 3.監視錄影擷取照片4張(警卷第36、42頁) 4.臺灣臺南地方法院109年度訴字第183號刑事判決(院卷一第179至447頁)     謝立志共同犯洗錢罪，處有期徒刑陸月，併科罰金新臺幣壹萬元，罰金如易服勞役，以新臺幣壹仟元折算壹日。 未扣案之犯罪所得新臺幣陸佰肆拾元沒收，於全部或一部不能沒收或不宜執行沒收時，追徵其價額。      

9 （即追加起訴書附表編號9） 王寶翔/ 0000000000 謝立志於民國108年9月前某日，加入蘇揚凱、龎家仕、王威程、鍾仁方等人所組成3人以上以實施恐嚇取財為手段，並具有持續性、牟利性之有結構性之擄鹤勒贖集團擔任提款車手，負責提領由被害鴿主匯入之贓款，即可因此獲得提領總額中8%之不法報酬。謝立志與上開擄鴿集團成員共同基於恐嚇取財之犯意聯絡，先由上開擄鴿集團成員於「捕獲賽鴿日期」欄所示之時間，在不詳地點架設捕鴿網，並趁賽鴿飛經該處時，以彈弓擊發綁有彩帶之鉛彈，使鴿群因此受驚而下飛撞網之方式，捕獲「被害人」欄所有之賽鴿後，隨由蘇揚凱、龎家仕、王威程等人於同日分工撥打電話予所捕獲之賽鴿鴿主（被害人），對其恫稱：必須匯款如「匯款（恐嚇取財）金額」欄所示之金額，才會放回賽鴿等語，致其因此心生畏懼，「被害人」欄之人乃依指示於「匯款時間」欄所示之時間，將上開贖金匯入如「匯入之人頭帳號」欄所示之金融帳戶內，謝立志即依蘇揚凱等人指示於「提款時間/提款地點」欄，持以「匯入之人頭帳號」欄提款卡提領「提款金額」欄所示之款項，再由謝立志將所領贓款扣除自身報酬後之餘款轉交蘇揚凱、龎家仕、王威程等人，而以此方式掩飾、隱匿上開恐嚇取財所得之去向與所在。        108年9月3日 108年9月3日14時48分 8,003元 賴浦陵第一銀行苗栗分行帳號00000000000號帳戶 108年9月3日15時26分/ 臺中市○○區○○路000號統一超商太明門市 8,000元/ 謝立志 【包含編號10匯款】    1.被告謝立志之自白（偵緝卷第11至13、39至40頁、院卷一第77至83頁、院卷二第15至33頁） 2.共同被告蘇揚凱之供述(偵卷第181至190、156至162頁) 3.共同被告龎家仕之供述（偵卷第169至175頁） 4.共同被告王威程之供述（偵卷第176至180頁） 5.共同被告鍾仁方之供述（偵卷第163至165頁） 6.被害人王寶翔之供述(偵緝卷第65至71頁)　   1.通訊監察譯文(偵卷第85、91、101、125、141頁、偵緝卷第73至75頁) 2.賴浦陵申辦之第一銀行苗栗分行帳號00000000000號之客戶基本資料及108年5至9月份存摺存款客戶歷史交易明細表(警卷第49至53頁反面) 3.監視錄影擷取照片2張(警卷第40頁) 4.臺灣臺南地方法院109年度訴字第183號刑事判決(院卷一第179至447頁)     謝立志共同犯洗錢罪，處有期徒刑陸月，併科罰金新臺幣壹萬元，罰金如易服勞役，以新臺幣壹仟元折算壹日。 未扣案之犯罪所得新臺幣參佰貳拾元沒收，於全部或一部不能沒收或不宜執行沒收時，追徵其價額。      

10 （即追加起訴書附表編號10） 不詳/ 0000000000 謝立志於民國108年9月前某日，加入蘇揚凱、龎家仕、王威程、鍾仁方等人所組成3人以上以實施恐嚇取財為手段，並具有持續性、牟利性之有結構性之擄鹤勒贖集團擔任提款車手，負責提領由被害鴿主匯入之贓款，即可因此獲得提領總額中8%之不法報酬。謝立志與上開擄鴿集團成員共同基於恐嚇取財之犯意聯絡，先由上開擄鴿集團成員於「捕獲賽鴿日期」欄所示之時間，在不詳地點架設捕鴿網，並趁賽鴿飛經該處時，以彈弓擊發綁有彩帶之鉛彈，使鴿群因此受驚而下飛撞網之方式，捕獲「被害人」欄所有之賽鴿後，隨由蘇揚凱、龎家仕、王威程等人於同日分工撥打電話予所捕獲之賽鴿鴿主（被害人），對其恫稱：必須匯款如「匯款（恐嚇取財）金額」欄所示之金額，才會放回賽鴿等語，致其因此心生畏懼，「被害人」欄之人乃依指示於「匯款時間」欄所示之時間，將上開贖金匯入如「匯入之人頭帳號」欄所示之金融帳戶內，謝立志即依蘇揚凱等人指示於「提款時間/提款地點」欄，持以「匯入之人頭帳號」欄提款卡提領「提款金額」欄所示之款項，再由謝立志將所領贓款扣除自身報酬後之餘款轉交蘇揚凱、龎家仕、王威程等人，而以此方式掩飾、隱匿上開恐嚇取財所得之去向與所在。        108年9月3日 108年9月3日15時 9,091元 賴浦陵第一銀行苗栗分行帳號00000000000號帳戶 108年9月3日15時26分/ 臺中市○○區○○路000號統一超商太明門市 8,000元/ 謝立志 【包含編號9匯款】   1.被告謝立志之自白（偵緝卷第11至13、39至40頁、院卷一第77至83頁、院卷二第15至33頁） 2.共同被告蘇揚凱之供述(偵卷第181至190、156至162頁) 3.共同被告龎家仕之供述（偵卷第169至175頁） 4.共同被告王威程之供述（偵卷第176至180頁） 5.共同被告鍾仁方之供述（偵卷第163至165頁）   1.通訊監察譯文(偵卷第129、131、133頁、院卷一第176-178頁) 2.賴浦陵申辦之第一銀行苗栗分行帳號00000000000號之客戶基本資料及108年5至9月份存摺存款客戶歷史交易明細表(警卷第49至53頁反面) 3.監視錄影擷取照片2張(警卷第40頁) 4.臺灣臺南地方法院109年度訴字第183號刑事判決(院卷一第179至447頁)     謝立志共同犯洗錢罪，處有期徒刑陸月，併科罰金新臺幣壹萬元，罰金如易服勞役，以新臺幣壹仟元折算壹日。 未扣案之犯罪所得新臺幣參佰貳拾元沒收，於全部或一部不能沒收或不宜執行沒收時，追徵其價額。      

11 （即追加起訴書附表編號11） 陳盈宏/ 0000000000 謝立志於民國108年9月前某日，加入蘇揚凱、龎家仕、王威程、鍾仁方等人所組成3人以上以實施恐嚇取財為手段，並具有持續性、牟利性之有結構性之擄鹤勒贖集團擔任提款車手，負責提領由被害鴿主匯入之贓款，即可因此獲得提領總額中8%之不法報酬。謝立志與上開擄鴿集團成員共同基於恐嚇取財之犯意聯絡，先由上開擄鴿集團成員於「捕獲賽鴿日期」欄所示之時間，在不詳地點架設捕鴿網，並趁賽鴿飛經該處時，以彈弓擊發綁有彩帶之鉛彈，使鴿群因此受驚而下飛撞網之方式，捕獲「被害人」欄所有之賽鴿後，隨由蘇揚凱、龎家仕、王威程等人於同日分工撥打電話予所捕獲之賽鴿鴿主（被害人），對其恫稱：必須匯款如「匯款（恐嚇取財）金額」欄所示之金額，才會放回賽鴿等語，致其因此心生畏懼，「被害人」欄之人乃依指示於「匯款時間」欄所示之時間，將上開贖金匯入如「匯入之人頭帳號」欄所示之金融帳戶內，謝立志即依蘇揚凱等人指示於「提款時間/提款地點」欄，持以「匯入之人頭帳號」欄提款卡提領「提款金額」欄所示之款項，再由謝立志將所領贓款扣除自身報酬(報酬部分與黃煜凱均分)後之餘款轉交蘇揚凱、龎家仕、王威程等人，而以此方式掩飾、隱匿上開恐嚇取財所得之去向與所在。        108年9月3日 ①108年9月3日   14時17分 ②108年9月3日   14時30分 ①5,000元  ②94元 阮氏江彰化商業銀行西臺南分行帳號00000000000000 108年9月3日14時28分/ 臺中市烏日區站區二路8號臺灣高鐵臺中站 20,000元/ 謝立志指示黃煜凱領款    1.被告謝立志之自白（偵緝卷第11至13、39至40頁、院卷一第77至83頁、院卷二第15至33頁） 2.共同被告黃煜凱之供述(偵卷第181至190、156至162頁) 3.共同被告蘇揚凱之供述(偵卷第181至190、156至162頁) 4.共同被告龎家仕之供述（偵卷第169至175頁） 5.共同被告王威程之供述（偵卷第176至180頁） 6.共同被告鍾仁方之供述（偵卷第163至165頁） 7.被害人陳盈宏之供述(警卷第15至16頁)　   1.通訊監察譯文(偵卷第95、127頁) 2.阮氏江申辦之彰化商業銀行西臺南分行帳號00000000000000號之客戶基本資料及108年5月1日至同年9月13日存摺存款帳戶資料及交易明細(警卷第59至69頁) 3.監視錄影擷取照片2張(警卷第27頁) 4.臺灣臺南地方法院109年度訴字第183號刑事判決(院卷一第179至447頁)     謝立志共同犯洗錢罪，處有期徒刑陸月，併科罰金新臺幣壹萬元，罰金如易服勞役，以新臺幣壹仟元折算壹日。 未扣案之犯罪所得新臺幣捌佰元沒收，於全部或一部不能沒收或不宜執行沒收時，追徵其價額。      

12 （即追加起訴書附表編號12） 不詳/ 0000000000 謝立志於民國108年9月前某日，加入蘇揚凱、龎家仕、王威程、鍾仁方等人所組成3人以上以實施恐嚇取財為手段，並具有持續性、牟利性之有結構性之擄鹤勒贖集團擔任提款車手，負責提領由被害鴿主匯入之贓款，即可因此獲得提領總額中8%之不法報酬。謝立志與上開擄鴿集團成員共同基於恐嚇取財之犯意聯絡，先由上開擄鴿集團成員於「捕獲賽鴿日期」欄所示之時間，在不詳地點架設捕鴿網，並趁賽鴿飛經該處時，以彈弓擊發綁有彩帶之鉛彈，使鴿群因此受驚而下飛撞網之方式，捕獲「被害人」欄所有之賽鴿後，隨由蘇揚凱、龎家仕、王威程等人於同日分工撥打電話予所捕獲之賽鴿鴿主（被害人），對其恫稱：必須匯款如「匯款（恐嚇取財）金額」欄所示之金額，才會放回賽鴿等語，致其因此心生畏懼，「被害人」欄之人乃依指示於「匯款時間」欄所示之時間，將上開贖金匯入如「匯入之人頭帳號」欄所示之金融帳戶內，謝立志即依蘇揚凱等人指示於「提款時間/提款地點」欄，持以「匯入之人頭帳號」欄提款卡提領「提款金額」欄所示之款項，再由謝立志將所領贓款扣除自身報酬(報酬部分與黃煜凱均分)後之餘款轉交蘇揚凱、龎家仕、王威程等人，而以此方式掩飾、隱匿上開恐嚇取財所得之去向與所在。        108年9月3日 108年9月3日14時18分 12,028元 阮氏江彰化商業銀行西臺南分行帳號00000000000000 108年9月3日14時35分/ 臺中市烏日區站區二路8號臺灣高鐵臺中站 20,000元/ 謝立志指示黃煜凱領款 【包含編號13匯款】   1.被告謝立志之自白（偵緝卷第11至13、39至40頁、院卷一第77至83頁、院卷二第15至33頁） 2.共同被告黃煜凱之供述(偵卷第181至190、156至162頁) 3.共同被告蘇揚凱之供述(偵卷第181至190、156至162頁) 4.共同被告龎家仕之供述（偵卷第169至175頁） 5.共同被告王威程之供述（偵卷第176至180頁） 6.共同被告鍾仁方之供述（偵卷第163至165頁）   1.通訊監察譯文(偵卷第97、129、133頁、院卷一第159至161、166-167、176、178頁) 2.阮氏江申辦之彰化商業銀行西臺南分行帳號00000000000000號之客戶基本資料及108年5月1日至同年9月13日存摺存款帳戶資料及交易明細(警卷第59至69頁) 3.監視錄影擷取照片2張(警卷第29頁) 4.臺灣臺南地方法院109年度訴字第183號刑事判決(院卷一第179至447頁)     謝立志共同犯洗錢罪，處有期徒刑陸月，併科罰金新臺幣壹萬元，罰金如易服勞役，以新臺幣壹仟元折算壹日。 未扣案之犯罪所得新臺幣肆佰元沒收，於全部或一部不能沒收或不宜執行沒收時，追徵其價額。      

13 （即追加起訴書附表編號13） 尹茂欽/ 0000000000 謝立志於民國108年9月前某日，加入蘇揚凱、龎家仕、王威程、鍾仁方等人所組成3人以上以實施恐嚇取財為手段，並具有持續性、牟利性之有結構性之擄鹤勒贖集團擔任提款車手，負責提領由被害鴿主匯入之贓款，即可因此獲得提領總額中8%之不法報酬。謝立志與上開擄鴿集團成員共同基於恐嚇取財之犯意聯絡，先由上開擄鴿集團成員於「捕獲賽鴿日期」欄所示之時間，在不詳地點架設捕鴿網，並趁賽鴿飛經該處時，以彈弓擊發綁有彩帶之鉛彈，使鴿群因此受驚而下飛撞網之方式，捕獲「被害人」欄所有之賽鴿後，隨由蘇揚凱、龎家仕、王威程等人於同日分工撥打電話予所捕獲之賽鴿鴿主（被害人），對其恫稱：必須匯款如「匯款（恐嚇取財）金額」欄所示之金額，才會放回賽鴿等語，致其因此心生畏懼，「被害人」欄之人乃依指示於「匯款時間」欄所示之時間，將上開贖金匯入如「匯入之人頭帳號」欄所示之金融帳戶內，謝立志即依蘇揚凱等人指示於「提款時間/提款地點」欄，持以「匯入之人頭帳號」欄提款卡提領「提款金額」欄所示之款項，再由謝立志將所領贓款扣除自身報酬(報酬部分與黃煜凱均分)後之餘款轉交蘇揚凱、龎家仕、王威程等人，而以此方式掩飾、隱匿上開恐嚇取財所得之去向與所在。        108年9月3日 108年9月3日14時21分 10,079元 阮氏江彰化商業銀行西臺南分行帳號00000000000000 108年9月3日14時35分/ 臺中市烏日區站區二路8號臺灣高鐵臺中站 20,000元/ 謝立志指示黃煜凱領款 【包含編號12匯款】   1.被告謝立志之自白（偵緝卷第11至13、39至40頁、院卷一第77至83頁、院卷二第15至33頁） 2.共同被告黃煜凱之供述(偵卷第181至190、156至162頁) 3.共同被告蘇揚凱之供述(偵卷第181至190、156至162頁) 4.共同被告龎家仕之供述（偵卷第169至175頁） 5.共同被告王威程之供述（偵卷第176至180頁） 6.共同被告鍾仁方之供述（偵卷第163至165頁） 7.被害人尹茂欽之供述(偵緝卷第77至80頁)　   1.通訊監察譯文(偵卷第127頁、偵緝卷第81頁) 2.阮氏江申辦之彰化商業銀行西臺南分行帳號00000000000000號之客戶基本資料及108年5月1日至同年9月13日存摺存款帳戶資料及交易明細(警卷第59至69頁) 3.監視錄影擷取照片2張(警卷第29頁) 4.臺灣臺南地方法院109年度訴字第183號刑事判決(院卷一第179至447頁)      謝立志共同犯洗錢罪，處有期徒刑陸月，併科罰金新臺幣壹萬元，罰金如易服勞役，以新臺幣壹仟元折算壹日。 未扣案之犯罪所得新臺幣肆佰元沒收，於全部或一部不能沒收或不宜執行沒收時，追徵其價額。      

14 （即追加起訴書附表編號14） 蕭開明/ 0000000000 謝立志於民國108年9月前某日，加入蘇揚凱、龎家仕、王威程、鍾仁方等人所組成3人以上以實施恐嚇取財為手段，並具有持續性、牟利性之有結構性之擄鹤勒贖集團擔任提款車手，負責提領由被害鴿主匯入之贓款，即可因此獲得提領總額中8%之不法報酬。謝立志與上開擄鴿集團成員共同基於恐嚇取財之犯意聯絡，先由上開擄鴿集團成員於「捕獲賽鴿日期」欄所示之時間，在不詳地點架設捕鴿網，並趁賽鴿飛經該處時，以彈弓擊發綁有彩帶之鉛彈，使鴿群因此受驚而下飛撞網之方式，捕獲「被害人」欄所有之賽鴿後，隨由蘇揚凱、龎家仕、王威程等人於同日分工撥打電話予所捕獲之賽鴿鴿主（被害人），對其恫稱：必須匯款如「匯款（恐嚇取財）金額」欄所示之金額，才會放回賽鴿等語，致其因此心生畏懼，「被害人」欄之人乃依指示於「匯款時間」欄所示之時間，將上開贖金匯入如「匯入之人頭帳號」欄所示之金融帳戶內，謝立志即依蘇揚凱等人指示於「提款時間/提款地點」欄，持以「匯入之人頭帳號」欄提款卡提領「提款金額」欄所示之款項，再由謝立志將所領贓款扣除自身報酬(報酬部分與黃煜凱均分)後之餘款轉交蘇揚凱、龎家仕、王威程等人，而以此方式掩飾、隱匿上開恐嚇取財所得之去向與所在。        108年9月3日 108年9月3日14時25分 6,005元 阮氏江彰化商業銀行西臺南分行帳號00000000000000 108年9月3日14時37分/ 臺中市烏日區站區二路8號臺灣高鐵臺中站 20,000元/ 謝立志指示黃煜凱領款 【包含編號15匯款】   1.被告謝立志之自白（偵緝卷第11至13、39至40頁、院卷一第77至83頁、院卷二第15至33頁） 2.共同被告黃煜凱之供述(偵卷第181至190、156至162頁) 3.共同被告蘇揚凱之供述(偵卷第181至190、156至162頁) 4.共同被告龎家仕之供述（偵卷第169至175頁） 5.共同被告王威程之供述（偵卷第176至180頁） 6.共同被告鍾仁方之供述（偵卷第163至165頁） 7.被害人蕭開明之供述(偵卷第193至196頁)　   1.通訊監察譯文(偵卷第129、197頁) 2.阮氏江申辦之彰化商業銀行西臺南分行帳號00000000000000號之客戶基本資料及108年5月1日至同年9月13日存摺存款帳戶資料及交易明細(警卷第59至69頁) 3.監視錄影擷取照片2張(警卷第30頁) 4.臺灣臺南地方法院109年度訴字第183號刑事判決(院卷一第179至447頁)      謝立志共同犯洗錢罪，處有期徒刑陸月，併科罰金新臺幣壹萬元，罰金如易服勞役，以新臺幣壹仟元折算壹日。 未扣案之犯罪所得新臺幣貳佰陸拾柒元沒收，於全部或一部不能沒收或不宜執行沒收時，追徵其價額。      

15 （即追加起訴書附表編號15） 林世昌/ 0000000000 謝立志於民國108年9月前某日，加入蘇揚凱、龎家仕、王威程、鍾仁方等人所組成3人以上以實施恐嚇取財為手段，並具有持續性、牟利性之有結構性之擄鹤勒贖集團擔任提款車手，負責提領由被害鴿主匯入之贓款，即可因此獲得提領總額中8%之不法報酬。謝立志與上開擄鴿集團成員共同基於恐嚇取財之犯意聯絡，先由上開擄鴿集團成員於「捕獲賽鴿日期」欄所示之時間，在不詳地點架設捕鴿網，並趁賽鴿飛經該處時，以彈弓擊發綁有彩帶之鉛彈，使鴿群因此受驚而下飛撞網之方式，捕獲「被害人」欄所有之賽鴿後，隨由蘇揚凱、龎家仕、王威程等人於同日分工撥打電話予所捕獲之賽鴿鴿主（被害人），對其恫稱：必須匯款如「匯款（恐嚇取財）金額」欄所示之金額，才會放回賽鴿等語，致其因此心生畏懼，「被害人」欄之人乃依指示於「匯款時間」欄所示之時間，將上開贖金匯入如「匯入之人頭帳號」欄所示之金融帳戶內，謝立志即依蘇揚凱等人指示於「提款時間/提款地點」欄，持以「匯入之人頭帳號」欄提款卡提領「提款金額」欄所示之款項，再由謝立志將所領贓款扣除自身報酬(報酬部分與黃煜凱均分)後之餘款轉交蘇揚凱、龎家仕、王威程等人，而以此方式掩飾、隱匿上開恐嚇取財所得之去向與所在。        108年9月3日 108年9月3日14時30分 10,087元 阮氏江彰化商業銀行西臺南分行帳號00000000000000 108年9月3日14時37分/ 臺中市烏日區站區二路8號臺灣高鐵臺中站 20,000元/ 謝立志指示黃煜凱領款 【包含編號14匯款】   1.被告謝立志之自白（偵緝卷第11至13、39至40頁、院卷一第77至83頁、院卷二第15至33頁） 2.共同被告黃煜凱之供述(偵卷第181至190、156至162頁) 3.共同被告蘇揚凱之供述(偵卷第181至190、156至162頁) 4.共同被告龎家仕之供述（偵卷第169至175頁） 5.共同被告王威程之供述（偵卷第176至180頁） 6.共同被告鍾仁方之供述（偵卷第163至165頁） 7.告訴人林世昌之供述(偵卷第149至153頁)　   1.通訊監察譯文(偵卷第93、127、129、133頁) 2.阮氏江申辦之彰化商業銀行西臺南分行帳號00000000000000號之客戶基本資料及108年5月1日至同年9月13日存摺存款帳戶資料及交易明細(警卷第59至69頁) 3.監視錄影擷取照片2張(警卷第30頁) 4.臺灣臺南地方法院109年度訴字第183號刑事判決(院卷一第179至447頁)      謝立志共同犯洗錢罪，處有期徒刑陸月，併科罰金新臺幣壹萬元，罰金如易服勞役，以新臺幣壹仟元折算壹日。 未扣案之犯罪所得新臺幣伍佰參拾參元沒收，於全部或一部不能沒收或不宜執行沒收時，追徵其價額。      

16 （即追加起訴書附表編號16） 不詳/ 0000000000 謝立志於民國108年9月前某日，加入蘇揚凱、龎家仕、王威程、鍾仁方等人所組成3人以上以實施恐嚇取財為手段，並具有持續性、牟利性之有結構性之擄鹤勒贖集團擔任提款車手，負責提領由被害鴿主匯入之贓款，即可因此獲得提領總額中8%之不法報酬。謝立志與上開擄鴿集團成員共同基於恐嚇取財之犯意聯絡，先由上開擄鴿集團成員於「捕獲賽鴿日期」欄所示之時間，在不詳地點架設捕鴿網，並趁賽鴿飛經該處時，以彈弓擊發綁有彩帶之鉛彈，使鴿群因此受驚而下飛撞網之方式，捕獲「被害人」欄所有之賽鴿後，隨由蘇揚凱、龎家仕、王威程等人於同日分工撥打電話予所捕獲之賽鴿鴿主（被害人），對其恫稱：必須匯款如「匯款（恐嚇取財）金額」欄所示之金額，才會放回賽鴿等語，致其因此心生畏懼，「被害人」欄之人乃依指示於「匯款時間」欄所示之時間，將上開贖金匯入如「匯入之人頭帳號」欄所示之金融帳戶內，謝立志即依蘇揚凱等人指示於「提款時間/提款地點」欄，持以「匯入之人頭帳號」欄提款卡提領「提款金額」欄所示之款項，再由謝立志將所領贓款扣除自身報酬(報酬部分與黃煜凱均分)後之餘款轉交蘇揚凱、龎家仕、王威程等人，而以此方式掩飾、隱匿上開恐嚇取財所得之去向與所在。        108年9月3日 108年9月3日14時33分 20,074元 阮氏江彰化商業銀行西臺南分行帳號00000000000000 108年9月3日14時42分/ 臺中市烏日區站區二路8號臺灣高鐵臺中站 20,000元/ 謝立志指示黃煜凱領款   1.被告謝立志之自白（偵緝卷第11至13、39至40頁、院卷一第77至83頁、院卷二第15至33頁） 2.共同被告黃煜凱之供述(偵卷第181至190、156至162頁) 3.共同被告蘇揚凱之供述(偵卷第181至190、156至162頁) 4.共同被告龎家仕之供述（偵卷第169至175頁） 5.共同被告王威程之供述（偵卷第176至180頁） 6.共同被告鍾仁方之供述（偵卷第163至165頁）   1.通訊監察譯文(偵卷第95、127頁、院卷一第161、165頁) 2.阮氏江申辦之彰化商業銀行西臺南分行帳號00000000000000號之客戶基本資料及108年5月1日至同年9月13日存摺存款帳戶資料及交易明細(警卷第59至69頁) 3.監視錄影擷取照片2張(警卷第28頁) 4.臺灣臺南地方法院109年度訴字第183號刑事判決(院卷一第179至447頁)     謝立志共同犯洗錢罪，處有期徒刑陸月，併科罰金新臺幣壹萬元，罰金如易服勞役，以新臺幣壹仟元折算壹日。 未扣案之犯罪所得新臺幣捌佰元沒收，於全部或一部不能沒收或不宜執行沒收時，追徵其價額。      

17 （即追加起訴書附表編號17） 林慶祥/ 0000000000 謝立志於民國108年9月前某日，加入蘇揚凱、龎家仕、王威程、鍾仁方等人所組成3人以上以實施恐嚇取財為手段，並具有持續性、牟利性之有結構性之擄鹤勒贖集團擔任提款車手，負責提領由被害鴿主匯入之贓款，即可因此獲得提領總額中8%之不法報酬。謝立志與上開擄鴿集團成員共同基於恐嚇取財之犯意聯絡，先由上開擄鴿集團成員於「捕獲賽鴿日期」欄所示之時間，在不詳地點架設捕鴿網，並趁賽鴿飛經該處時，以彈弓擊發綁有彩帶之鉛彈，使鴿群因此受驚而下飛撞網之方式，捕獲「被害人」欄所有之賽鴿後，隨由蘇揚凱、龎家仕、王威程等人於同日分工撥打電話予所捕獲之賽鴿鴿主（被害人），對其恫稱：必須匯款如「匯款（恐嚇取財）金額」欄所示之金額，才會放回賽鴿等語，致其因此心生畏懼，「被害人」欄之人乃依指示於「匯款時間」欄所示之時間，將上開贖金匯入如「匯入之人頭帳號」欄所示之金融帳戶內，謝立志即依蘇揚凱等人指示於「提款時間/提款地點」欄，持以「匯入之人頭帳號」欄提款卡提領「提款金額」欄所示之款項，再由謝立志將所領贓款扣除自身報酬(報酬部分與黃煜凱均分)後之餘款轉交蘇揚凱、龎家仕、王威程等人，而以此方式掩飾、隱匿上開恐嚇取財所得之去向與所在。        108年9月3日 108年9月3日14時37分 20,023元 阮氏江彰化商業銀行西臺南分行帳號00000000000000 108年9月3日14時43分/ 臺中市烏日區站區二路8號臺灣高鐵臺中站 20,000元/ 謝立志指示黃煜凱領款   1.被告謝立志之自白（偵緝卷第11至13、39至40頁、院卷一第77至83頁、院卷二第15至33頁） 2.共同被告黃煜凱之供述(偵卷第181至190、156至162頁) 3.共同被告蘇揚凱之供述(偵卷第181至190、156至162頁) 4.共同被告龎家仕之供述（偵卷第169至175頁） 5.共同被告王威程之供述（偵卷第176至180頁） 6.共同被告鍾仁方之供述（偵卷第163至165頁） 7.被害人林慶祥之供述(警卷第12至13頁)　   1.通訊監察譯文(偵卷第93、127、133頁) 2.阮氏江申辦之彰化商業銀行西臺南分行帳號00000000000000號之客戶基本資料及108年5月1日至同年9月13日存摺存款帳戶資料及交易明細(警卷第59至69頁) 3.監視錄影擷取照片2張(警卷第28頁) 4.臺灣臺南地方法院109年度訴字第183號刑事判決(院卷一第179至447頁)     謝立志共同犯洗錢罪，處有期徒刑陸月，併科罰金新臺幣壹萬元，罰金如易服勞役，以新臺幣壹仟元折算壹日。 未扣案之犯罪所得新臺幣捌佰元沒收，於全部或一部不能沒收或不宜執行沒收時，追徵其價額。      

18 （即追加起訴書附表編號18） 劉訓昌/ 0000000000 謝立志於民國108年9月前某日，加入蘇揚凱、龎家仕、王威程、鍾仁方等人所組成3人以上以實施恐嚇取財為手段，並具有持續性、牟利性之有結構性之擄鹤勒贖集團擔任提款車手，負責提領由被害鴿主匯入之贓款，即可因此獲得提領總額中8%之不法報酬。謝立志與上開擄鴿集團成員共同基於恐嚇取財之犯意聯絡，先由上開擄鴿集團成員於「捕獲賽鴿日期」欄所示之時間，在不詳地點架設捕鴿網，並趁賽鴿飛經該處時，以彈弓擊發綁有彩帶之鉛彈，使鴿群因此受驚而下飛撞網之方式，捕獲「被害人」欄所有之賽鴿後，隨由蘇揚凱、龎家仕、王威程等人於同日分工撥打電話予所捕獲之賽鴿鴿主（被害人），對其恫稱：必須匯款如「匯款（恐嚇取財）金額」欄所示之金額，才會放回賽鴿等語，致其因此心生畏懼，「被害人」欄之人乃依指示於「匯款時間」欄所示之時間，將上開贖金匯入如「匯入之人頭帳號」欄所示之金融帳戶內，謝立志即依蘇揚凱等人指示於「提款時間/提款地點」欄，持以「匯入之人頭帳號」欄提款卡提領「提款金額」欄所示之款項，再由謝立志將所領贓款扣除自身報酬(報酬部分與黃煜凱均分)後之餘款轉交蘇揚凱、龎家仕、王威程等人，而以此方式掩飾、隱匿上開恐嚇取財所得之去向與所在。        108年9月3日 108年9月3日14時41分 15,084元 阮氏江彰化商業銀行西臺南分行帳號00000000000000 108年9月3日14時49分/ 臺中市烏日區站區二路8號臺灣高鐵臺中站 19,000元/ 謝立志指示黃煜凱領款   1.被告謝立志之自白（偵緝卷第11至13、39至40頁、院卷一第77至83頁、院卷二第15至33頁） 2.共同被告黃煜凱之供述(偵卷第181至190、156至162頁) 3.共同被告蘇揚凱之供述(偵卷第181至190、156至162頁) 4.共同被告龎家仕之供述（偵卷第169至175頁） 5.共同被告王威程之供述（偵卷第176至180頁） 6.共同被告鍾仁方之供述（偵卷第163至165頁） 7.告訴人劉訓昌之供述(偵卷第261至264頁)　   1.通訊監察譯文(偵卷第97、129頁) 2.阮氏江申辦之彰化商業銀行西臺南分行帳號00000000000000號之客戶基本資料及108年5月1日至同年9月13日存摺存款帳戶資料及交易明細(警卷第59至69頁) 3.監視錄影擷取照片2張(警卷第31頁) 4.臺灣臺南地方法院109年度訴字第183號刑事判決(院卷一第179至447頁)      謝立志共同犯洗錢罪，處有期徒刑陸月，併科罰金新臺幣壹萬元，罰金如易服勞役，以新臺幣壹仟元折算壹日。 未扣案之犯罪所得新臺幣柒佰陸拾元沒收，於全部或一部不能沒收或不宜執行沒收時，追徵其價額。      

19 （即追加起訴書附表編號19） 陳世彬/ 0000000000 謝立志於民國108年9月前某日，加入蘇揚凱、龎家仕、王威程、鍾仁方等人所組成3人以上以實施恐嚇取財為手段，並具有持續性、牟利性之有結構性之擄鹤勒贖集團擔任提款車手，負責提領由被害鴿主匯入之贓款，即可因此獲得提領總額中8%之不法報酬。謝立志與上開擄鴿集團成員共同基於恐嚇取財之犯意聯絡，先由上開擄鴿集團成員於「捕獲賽鴿日期」欄所示之時間，在不詳地點架設捕鴿網，並趁賽鴿飛經該處時，以彈弓擊發綁有彩帶之鉛彈，使鴿群因此受驚而下飛撞網之方式，捕獲「被害人」欄所有之賽鴿後，隨由蘇揚凱、龎家仕、王威程等人於同日分工撥打電話予所捕獲之賽鴿鴿主（被害人），對其恫稱：必須匯款如「匯款（恐嚇取財）金額」欄所示之金額，才會放回賽鴿等語，致其因此心生畏懼，「被害人」欄之人乃依指示於「匯款時間」欄所示之時間，將上開贖金匯入如「匯入之人頭帳號」欄所示之金融帳戶內，謝立志即依蘇揚凱等人指示於「提款時間/提款地點」欄，持以「匯入之人頭帳號」欄提款卡提領「提款金額」欄所示之款項，再由謝立志將所領贓款扣除自身報酬後之餘款轉交蘇揚凱、龎家仕、王威程等人，而以此方式掩飾、隱匿上開恐嚇取財所得之去向與所在。        108年9月3日 108年9月3日19時50分 8,082元 黃妤萱第一銀行北土城分行帳號00000000000帳戶 108年9月3日22時/ 苗栗縣○○市○○路000號萊爾富超商苗栗苗鑫門市 8,000元/ 謝立志   1.被告謝立志之自白（偵緝卷第11至13、39至40頁、院卷一第77至83頁、院卷二第15至33頁） 2.共同被告蘇揚凱之供述(偵卷第181至190、156至162頁) 3.共同被告龎家仕之供述（偵卷第169至175頁） 4.共同被告王威程之供述（偵卷第176至180頁） 5.共同被告鍾仁方之供述（偵卷第163至165頁） 6.被害人陳世彬之供述(警卷第19至20頁)　   1.通訊監察譯文(偵卷第111、137頁、院卷一第161至162、169頁) 2.黃妤萱申辦之第一銀行北土城行帳號00000000000號之客戶基本資料及108年8至9月份存摺存款客戶歷史交易明細表(警卷第52至53頁反面) 3.監視錄影擷取照片2張(警卷第47頁) 4.臺灣臺南地方法院109年度訴字第183號刑事判決(院卷一第179至447頁)     謝立志共同犯洗錢罪，處有期徒刑陸月，併科罰金新臺幣壹萬元，罰金如易服勞役，以新臺幣壹仟元折算壹日。 未扣案之犯罪所得新臺幣陸佰肆拾元沒收，於全部或一部不能沒收或不宜執行沒收時，追徵其價額。      

20 （即追加起訴書附表編號20） 穆海池/ 0000000000 謝立志於民國108年9月前某日，加入蘇揚凱、龎家仕、王威程、鍾仁方等人所組成3人以上以實施恐嚇取財為手段，並具有持續性、牟利性之有結構性之擄鹤勒贖集團擔任提款車手，負責提領由被害鴿主匯入之贓款，即可因此獲得提領總額中8%之不法報酬。謝立志與上開擄鴿集團成員共同基於恐嚇取財之犯意聯絡，先由上開擄鴿集團成員於「捕獲賽鴿日期」欄所示之時間，在不詳地點架設捕鴿網，並趁賽鴿飛經該處時，以彈弓擊發綁有彩帶之鉛彈，使鴿群因此受驚而下飛撞網之方式，捕獲「被害人」欄所有之賽鴿後，隨由蘇揚凱、龎家仕、王威程等人於同日分工撥打電話予所捕獲之賽鴿鴿主（被害人），對其恫稱：必須匯款如「匯款（恐嚇取財）金額」欄所示之金額，才會放回賽鴿等語，致其因此心生畏懼，「被害人」欄之人乃依指示於「匯款時間」欄所示之時間，將上開贖金匯入如「匯入之人頭帳號」欄所示之金融帳戶內，謝立志即依蘇揚凱等人指示於「提款時間/提款地點」欄，持以「匯入之人頭帳號」欄提款卡提領「提款金額」欄所示之款項，再由謝立志將所領贓款扣除自身報酬後之餘款轉交蘇揚凱、龎家仕、王威程等人，而以此方式掩飾、隱匿上開恐嚇取財所得之去向與所在。        108年9月3日 108年9月4日7時51分 10,081元 黃妤萱第一銀行北土城分行帳號00000000000帳戶 108年9月4日8時12分/ 苗栗縣○○市○○路000號統一超商為公門市 10,000元/ 謝立志   1.被告謝立志之自白（偵緝卷第11至13、39至40頁、院卷一第77至83頁、院卷二第15至33頁) 2.共同被告蘇揚凱之供述(偵卷第181至190、156至162頁) 3.共同被告龎家仕之供述（偵卷第169至175頁 4.共同被告王威程之供述（偵卷第176至180頁） 5.共同被告鍾仁方之供述（偵卷第163至165頁） 6.被害人穆海池之供述(偵卷第201至204頁、院卷一第143至144頁)　   1.通訊監察譯文(偵卷第99、101、139、141、147、205至206頁) 2.黃妤萱申辦之第一銀行北土城行帳號00000000000號之客戶基本資料及108年8至9月份存摺存款客戶歷史交易明細表(警卷第52至53頁反面) 3.監視錄影擷取照片2張(警卷第44頁) 4.臺灣臺南地方法院109年度訴字第183號刑事判決(院卷一第179至447頁)      謝立志共同犯洗錢罪，處有期徒刑陸月，併科罰金新臺幣壹萬元，罰金如易服勞役，以新臺幣壹仟元折算壹日。      

21 （即追加起訴書附表編號21） 吳黃美芬/ 0000000000 謝立志於民國108年9月前某日，加入蘇揚凱、龎家仕、王威程、鍾仁方等人所組成3人以上以實施恐嚇取財為手段，並具有持續性、牟利性之有結構性之擄鹤勒贖集團擔任提款車手，負責提領由被害鴿主匯入之贓款，即可因此獲得提領總額中8%之不法報酬。謝立志與上開擄鴿集團成員共同基於恐嚇取財之犯意聯絡，先由上開擄鴿集團成員於「捕獲賽鴿日期」欄所示之時間，在不詳地點架設捕鴿網，並趁賽鴿飛經該處時，以彈弓擊發綁有彩帶之鉛彈，使鴿群因此受驚而下飛撞網之方式，捕獲「被害人」欄所有之賽鴿後，隨由蘇揚凱、龎家仕、王威程等人於同日分工撥打電話予所捕獲之賽鴿鴿主（被害人），對其恫稱：必須匯款如「匯款（恐嚇取財）金額」欄所示之金額，才會放回賽鴿等語，致其因此心生畏懼，「被害人」欄之人乃依指示於「匯款時間」欄所示之時間，將上開贖金匯入如「匯入之人頭帳號」欄所示之金融帳戶內，謝立志即依蘇揚凱等人指示於「提款時間/提款地點」欄，持以「匯入之人頭帳號」欄提款卡提領「提款金額」欄所示之款項，再由謝立志將所領贓款扣除自身報酬後之餘款轉交蘇揚凱、龎家仕、王威程等人，而以此方式掩飾、隱匿上開恐嚇取財所得之去向與所在。        108年9月3日 108年9月4日11時18分 15,090元 黃妤萱第一銀行北土城分行帳號00000000000帳戶 108年9月4日11時35分/ 苗栗縣○○鄉○○村00○0號1樓統一超商東館門市 20,000元/ 謝立志 【包含編號22匯款】     1.被告謝立志之自白（偵緝卷第11至13、39至40頁、院卷一第77至83頁、院卷二第15至33頁） 2.共同被告蘇揚凱之供述(偵卷第181至190、156至162頁) 3.共同被告龎家仕之供述（偵卷第169至175頁） 4.共同被告王威程之供述（偵卷第176至180頁） 5.共同被告鍾仁方之供述（偵卷第163至165頁） 6.被害人吳黃美芬之供述(偵緝卷第83至89頁)　   1.通訊監察譯文(偵卷第131至145頁) 2.黃妤萱申辦之第一銀行北土城行帳號00000000000號之客戶基本資料及108年8至9月份存摺存款客戶歷史交易明細表(警卷第52至53頁反面) 3.監視錄影擷取照片2張(警卷第43頁) 4.臺灣臺南地方法院109年度訴字第183號刑事判決(院卷一第179至447頁)      謝立志共同犯洗錢罪，處有期徒刑陸月，併科罰金新臺幣壹萬元，罰金如易服勞役，以新臺幣壹仟元折算壹日。 未扣案之犯罪所得新臺幣壹仟陸佰元沒收，於全部或一部不能沒收或不宜執行沒收時，追徵其價額。      

22 （即追加起訴書附表編號22） 劉進雄/ 0000000000 謝立志於民國108年9月前某日，加入蘇揚凱、龎家仕、王威程、鍾仁方等人所組成3人以上以實施恐嚇取財為手段，並具有持續性、牟利性之有結構性之擄鹤勒贖集團擔任提款車手，負責提領由被害鴿主匯入之贓款，即可因此獲得提領總額中8%之不法報酬。謝立志與上開擄鴿集團成員共同基於恐嚇取財之犯意聯絡，先由上開擄鴿集團成員於「捕獲賽鴿日期」欄所示之時間，在不詳地點架設捕鴿網，並趁賽鴿飛經該處時，以彈弓擊發綁有彩帶之鉛彈，使鴿群因此受驚而下飛撞網之方式，捕獲「被害人」欄所有之賽鴿後，隨由蘇揚凱、龎家仕、王威程等人於同日分工撥打電話予所捕獲之賽鴿鴿主（被害人），對其恫稱：必須匯款如「匯款（恐嚇取財）金額」欄所示之金額，才會放回賽鴿等語，致其因此心生畏懼，「被害人」欄之人乃依指示於「匯款時間」欄所示之時間，將上開贖金匯入如「匯入之人頭帳號」欄所示之金融帳戶內，謝立志即依蘇揚凱等人指示於「提款時間/提款地點」欄，持以「匯入之人頭帳號」欄提款卡提領「提款金額」欄所示之款項，再由謝立志將所領贓款扣除自身報酬(謝立志指示黃煜凱領款之報酬部分係兩人均分)後之餘款轉交蘇揚凱、龎家仕、王威程等人，而以此方式掩飾、隱匿上開恐嚇取財所得之去向與所在。        108年9月3日 ①108年9月4日   11時20分 ②108年9月4日   18時33分 ①20,000元  ②20,000元 黃妤萱第一銀行北土城分行帳號00000000000帳戶  ①108年9月4日   11時36分/  苗栗縣○○鄉○○村00○0號1樓統一超商東館門市 ②108年9月4日19時02分/ 　嘉義縣○○鄉○○村00號統一超商中庄門市　 ①15,000元/   謝立志     ②20,000元/   謝立志指示   黃煜凱領款   1.被告謝立志之自白（偵緝卷第11至13、39至40頁、院卷一第77至83頁、院卷二第15至33頁） 2.共同被告黃煜凱之供述(偵卷第181至190、156至1652頁) 3.共同被告蘇揚凱之供述(偵卷第181至190、156至162頁) 4.共同被告龎家仕之供述（偵卷第169至175頁） 5.共同被告王威程之供述（偵卷第176至180頁） 6.共同被告鍾仁方之供述（偵卷第163至165頁） 7.被害人劉進雄之供述(偵緝卷第93至99頁)   1.通訊監察譯文(偵卷第87、143、145頁) 2.黃妤萱申辦之第一銀行北土城行帳號00000000000號之客戶基本資料及108年8至9月份存摺存款客戶歷史交易明細表(警卷第52至53頁反面) 3.監視錄影擷取照片4張(警卷第43、32頁) 4.臺灣臺南地方法院109年度訴字第183號刑事判決(院卷一第179至447頁)      謝立志共同犯洗錢罪，處有期徒刑陸月，併科罰金新臺幣壹萬元，罰金如易服勞役，以新臺幣壹仟元折算壹日。 未扣案之犯罪所得新臺幣貳仟元沒收，於全部或一部不能沒收或不宜執行沒收時，追徵其價額。      

23 （即追加起訴書附表編號23） 曾建棠/ 0000000000  謝立志於民國108年9月前某日，加入蘇揚凱、龎家仕、王威程、鍾仁方、吳崎等人所組成3人以上以實施恐嚇取財為手段，並具有持續性、牟利性之有結構性之擄鹤勒贖集團擔任提款車手，負責提領由被害鴿主匯入之贓款，即可因此獲得提領總額中8%之不法報酬。謝立志與上開擄鴿集團成員共同基於恐嚇取財之犯意聯絡，先由上開擄鴿集團成員於「捕獲賽鴿日期」欄所示之時間，在不詳地點架設捕鴿網，並趁賽鴿飛經該處時，以彈弓擊發綁有彩帶之鉛彈，使鴿群因此受驚而下飛撞網之方式，捕獲「被害人」欄所有之賽鴿後，隨由蘇揚凱、龎家仕、王威程等人於同日分工撥打電話予所捕獲之賽鴿鴿主（被害人），對其恫稱：必須匯款如「匯款（恐嚇取財）金額」欄所示之金額，才會放回賽鴿等語，致其因此心生畏懼，「被害人」欄之人乃依指示於「匯款時間」欄所示之時間，將上開贖金匯入如「匯入之人頭帳號」欄所示之金融帳戶內，謝立志即依蘇揚凱等人指示於「提款時間/提款地點」欄，持以「匯入之人頭帳號」欄提款卡提領「提款金額」欄所示之款項，再由謝立志將所領贓款扣除自身報酬後之餘款轉交蘇揚凱、龎家仕、王威程等人，而以此方式掩飾、隱匿上開恐嚇取財所得之去向與所在。        108年9月8日 108年9月8日10時46分  22,009元 黃妤萱第一銀行北土城分行帳號00000000000帳戶 ①108年9月8日10時57分/ 　臺南市○○區○○里000號統一超商蓮營門市 ②108年9月8日10時58分/ 　臺南市○○區○○里000號統一超商蓮營門市　 ①20,000元/   謝立志 　 　 　 ②2,000元/   謝立志　    1.被告謝立志之自白（偵緝卷第11至13、39至40頁、院卷一第77至83頁、院卷二第15至33頁） 2.共同被告蘇揚凱之供述(偵卷第181至190、156至162頁) 3.共同被告龎家仕之供述（偵卷第169至175頁） 4.共同被告王威程之供述（偵卷第176至180頁） 5.共同被告鍾仁方之供述（偵卷第163至165頁） 6.共同被告吳崎之供述(偵卷第166至168頁) 7.被害人曾建棠之供述(偵緝卷第101至105頁)   1.通訊監察譯文(偵緝卷第115頁) 2.黃妤萱申辦之第一銀行北土城行帳號00000000000號之客戶基本資料及108年8至9月份存摺存款客戶歷史交易明細表(警卷第52至53頁反面) 3.監視錄影擷取照片2張(警卷第37、45頁) 4.臺灣臺南地方法院109年度訴字第183號刑事判決(院卷一第179至447頁)      謝立志共同犯洗錢罪，處有期徒刑陸月，併科罰金新臺幣壹萬元，罰金如易服勞役，以新臺幣壹仟元折算壹日。 未扣案之犯罪所得新臺幣壹仟柒佰陸拾元沒收，於全部或一部不能沒收或不宜執行沒收時，追徵其價額。      

24 （即追加起訴書附表編號24） 劉順發/ 0000000000 謝立志於民國108年9月前某日，加入蘇揚凱、龎家仕、王威程、鍾仁方、吳崎等人所組成3人以上以實施恐嚇取財為手段，並具有持續性、牟利性之有結構性之擄鹤勒贖集團擔任提款車手，負責提領由被害鴿主匯入之贓款，即可因此獲得提領總額中8%之不法報酬。謝立志與上開擄鴿集團成員共同基於恐嚇取財之犯意聯絡，先由上開擄鴿集團成員於「捕獲賽鴿日期」欄所示之時間，在不詳地點架設捕鴿網，並趁賽鴿飛經該處時，以彈弓擊發綁有彩帶之鉛彈，使鴿群因此受驚而下飛撞網之方式，捕獲「被害人」欄所有之賽鴿後，隨由蘇揚凱、龎家仕、王威程等人於同日分工撥打電話予所捕獲之賽鴿鴿主（被害人），對其恫稱：必須匯款如「匯款（恐嚇取財）金額」欄所示之金額，才會放回賽鴿等語，致其因此心生畏懼，「被害人」欄之人乃依指示於「匯款時間」欄所示之時間，將上開贖金匯入如「匯入之人頭帳號」欄所示之金融帳戶內，謝立志即依蘇揚凱等人指示於「提款時間/提款地點」欄，持以「匯入之人頭帳號」欄提款卡提領「提款金額」欄所示之款項，再由謝立志將所領贓款扣除自身報酬後之餘款轉交蘇揚凱、龎家仕、王威程等人，而以此方式掩飾、隱匿上開恐嚇取財所得之去向與所在。        108年9月8日 108年9月8日11時  16,025元 黃妤萱第一銀行北土城分行帳號00000000000帳戶 108年9月8日11時27分/ 臺南市○○區○○里000號統一超商蓮營門市 20,000元/ 謝立志    1.被告謝立志之自白（偵緝卷第11至13、39至40頁、院卷一第77至83頁、院卷二第15至33頁） 2.共同被告蘇揚凱之供述(偵卷第181至190、156至162頁) 3.共同被告龎家仕之供述（偵卷第169至175頁） 4.共同被告王威程之供述（偵卷第176至180頁） 5.共同被告鍾仁方之供述（偵卷第163至165頁） 6.共同被告吳崎之供述(偵卷第166至168頁) 7.告訴人劉順發之供述(偵卷第249至252頁)   1.通訊監察譯文(偵卷第255頁、偵緝卷第121頁) 2.黃妤萱申辦之第一銀行北土城行帳號00000000000號之客戶基本資料及108年8至9月份存摺存款客戶歷史交易明細表(警卷第52至53頁反面) 3.監視錄影擷取照片2張(警卷第37、45頁) 4.劉順發友人薛江直申辦臺灣中小企業銀行開戶基本資料及交易明細(偵卷第257至258頁) 5.臺灣臺南地方法院109年度訴字第183號刑事判決(院卷一第179至447頁)      謝立志共同犯洗錢罪，處有期徒刑陸月，併科罰金新臺幣壹萬元，罰金如易服勞役，以新臺幣壹仟元折算壹日。 未扣案之犯罪所得新臺幣壹仟陸佰元沒收，於全部或一部不能沒收或不宜執行沒收時，追徵其價額。      

25 （即追加起訴書附表編號25） 不詳/ 0000000000 謝立志於民國108年9月前某日，加入蘇揚凱、龎家仕、王威程、鍾仁方、吳崎等人所組成3人以上以實施恐嚇取財為手段，並具有持續性、牟利性之有結構性之擄鹤勒贖集團擔任提款車手，負責提領由被害鴿主匯入之贓款，即可因此獲得提領總額中8%之不法報酬。謝立志與上開擄鴿集團成員共同基於恐嚇取財之犯意聯絡，先由上開擄鴿集團成員於「捕獲賽鴿日期」欄所示之時間，在不詳地點架設捕鴿網，並趁賽鴿飛經該處時，以彈弓擊發綁有彩帶之鉛彈，使鴿群因此受驚而下飛撞網之方式，捕獲「被害人」欄所有之賽鴿後，隨由蘇揚凱、龎家仕、王威程等人於同日分工撥打電話予所捕獲之賽鴿鴿主（被害人），對其恫稱：必須匯款如「匯款（恐嚇取財）金額」欄所示之金額，才會放回賽鴿等語，致其因此心生畏懼，「被害人」欄之人乃依指示於「匯款時間」欄所示之時間，將上開贖金匯入如「匯入之人頭帳號」欄所示之金融帳戶內，謝立志即依蘇揚凱等人指示於「提款時間/提款地點」欄，持以「匯入之人頭帳號」欄提款卡提領「提款金額」欄所示之款項，再由謝立志將所領贓款扣除自身報酬後之餘款轉交蘇揚凱、龎家仕、王威程等人，而以此方式掩飾、隱匿上開恐嚇取財所得之去向與所在。        108年9月8日 108年9月8日11時04分  22,030元 黃妤萱第一銀行北土城分行帳號00000000000帳戶 108年9月8日11時28分/ 臺南市○○區○○里000號統一超商蓮營門市 20,000元/ 謝立志    1.被告謝立志之自白（偵緝卷第11至13、39至40頁、院卷一第77至83頁、院卷二第15至33頁） 2.共同被告蘇揚凱之供述(偵卷第181至190、156至162頁) 3.共同被告龎家仕之供述（偵卷第169至175頁） 4.共同被告王威程之供述（偵卷第176至180頁） 5.共同被告鍾仁方之供述（偵卷第163至165頁） 6.共同被告吳崎之供述(偵卷第166至168頁)   1.通訊監察譯文(偵緝卷第119、121頁、院卷一第171、173至174頁) 2.黃妤萱申辦之第一銀行北土城行帳號00000000000號之客戶基本資料及108年8至9月份存摺存款客戶歷史交易明細表(警卷第52至53頁反面) 3.監視錄影擷取照片4張(警卷第37、45頁) 4.臺灣臺南地方法院109年度訴字第183號刑事判決(院卷一第179至447頁)      謝立志共同犯洗錢罪，處有期徒刑陸月，併科罰金新臺幣壹萬元，罰金如易服勞役，以新臺幣壹仟元折算壹日。 未扣案之犯罪所得新臺幣壹仟陸佰元沒收，於全部或一部不能沒收或不宜執行沒收時，追徵其價額。      

26 （即追加起訴書附表編號26） 陳來傳/ 0000000000 謝立志於民國108年9月前某日，加入蘇揚凱、龎家仕、王威程、鍾仁方、吳崎等人所組成3人以上以實施恐嚇取財為手段，並具有持續性、牟利性之有結構性之擄鹤勒贖集團擔任提款車手，負責提領由被害鴿主匯入之贓款，即可因此獲得提領總額中8%之不法報酬。謝立志與上開擄鴿集團成員共同基於恐嚇取財之犯意聯絡，先由上開擄鴿集團成員於「捕獲賽鴿日期」欄所示之時間，在不詳地點架設捕鴿網，並趁賽鴿飛經該處時，以彈弓擊發綁有彩帶之鉛彈，使鴿群因此受驚而下飛撞網之方式，捕獲「被害人」欄所有之賽鴿後，隨由蘇揚凱、龎家仕、王威程等人於同日分工撥打電話予所捕獲之賽鴿鴿主（被害人），對其恫稱：必須匯款如「匯款（恐嚇取財）金額」欄所示之金額，才會放回賽鴿等語，致其因此心生畏懼，「被害人」欄之人乃依指示於「匯款時間」欄所示之時間，將上開贖金匯入如「匯入之人頭帳號」欄所示之金融帳戶內，謝立志即依蘇揚凱等人指示於「提款時間/提款地點」欄，持以「匯入之人頭帳號」欄提款卡提領「提款金額」欄所示之款項，再由謝立志將所領贓款扣除自身報酬後之餘款轉交蘇揚凱、龎家仕、王威程等人，而以此方式掩飾、隱匿上開恐嚇取財所得之去向與所在。        108年9月8日 108年9月8日11時13分  5,000元 黃妤萱第一銀行北土城分行帳號00000000000帳戶 108年9月8日11時29分/ 臺南市○○區○○里000號統一超商蓮營門市 3,000元/ 謝立志    1.被告謝立志之自白（偵緝卷第11至13、39至40頁、院卷一第77至83頁、院卷二第15至33頁） 2.共同被告蘇揚凱之供述(偵卷第181至190、156至162頁) 3.共同被告龎家仕之供述（偵卷第169至175頁） 4.共同被告王威程之供述（偵卷第176至180頁） 5.共同被告鍾仁方之供述（偵卷第163至165頁） 6.共同被告吳崎之供述(偵卷第166至168頁) 7.被害人陳來傳之供述(偵緝卷第107至111頁)   1.通訊監察譯文(偵緝卷第117、123頁) 2.黃妤萱申辦之第一銀行北土城行帳號00000000000號之客戶基本資料及108年8至9月份存摺存款客戶歷史交易明細表(警卷第52至53頁反面) 3.監視錄影擷取照片2張(警卷第37、45頁) 4.臺灣臺南地方法院109年度訴字第183號刑事判決(院卷一第179至447頁)      謝立志共同犯洗錢罪，處有期徒刑陸月，併科罰金新臺幣壹萬元，罰金如易服勞役，以新臺幣壹仟元折算壹日。 未扣案之犯罪所得新臺幣貳佰肆拾元沒收，於全部或一部不能沒收或不宜執行沒收時，追徵其價額。      

27 （即追加起訴書附表編號27） 鄭明城/ 0000000000 0000000000 謝立志於民國108年9月前某日，加入蘇揚凱、龎家仕、王威程、鍾仁方、吳崎等人所組成3人以上以實施恐嚇取財為手段，並具有持續性、牟利性之有結構性之擄鹤勒贖集團擔任提款車手，負責提領由被害鴿主匯入之贓款，即可因此獲得提領總額中8%之不法報酬。謝立志與上開擄鴿集團成員共同基於恐嚇取財之犯意聯絡，先由上開擄鴿集團成員於「捕獲賽鴿日期」欄所示之時間，在不詳地點架設捕鴿網，並趁賽鴿飛經該處時，以彈弓擊發綁有彩帶之鉛彈，使鴿群因此受驚而下飛撞網之方式，捕獲「被害人」欄所有之賽鴿後，隨由蘇揚凱、龎家仕、王威程等人於同日分工撥打電話予所捕獲之賽鴿鴿主（被害人），對其恫稱：必須匯款如「匯款（恐嚇取財）金額」欄所示之金額，才會放回賽鴿等語，致其因此心生畏懼，「被害人」欄之人乃依指示於「匯款時間」欄所示之時間，將上開贖金匯入如「匯入之人頭帳號」欄所示之金融帳戶內，謝立志即依蘇揚凱等人指示於「提款時間/提款地點」欄，持以「匯入之人頭帳號」欄提款卡提領「提款金額」欄所示之款項，再由謝立志將所領贓款扣除自身報酬(報酬部分與黃煜凱均分)後之餘款轉交蘇揚凱、龎家仕、王威程等人，而以此方式掩飾、隱匿上開恐嚇取財所得之去向與所在。        108年9月8日 108年9月9日14時42分  10,025元 黃妤萱第一銀行北土城分行帳號00000000000帳戶 108年9月9日14時52分/ 臺南市○○區○○路000號白河郵局 10,000元/ 謝立志指示黃 煜凱領款    1.被告謝立志之自白（偵緝卷第11至13、39至40頁、院卷一第77至83頁、院卷二第15至33頁） 2.共同被告黃煜凱之供述(警卷第2至7頁、偵卷第31至35頁)　 2.共同被告蘇揚凱之供述(偵卷第181至190、156至162頁) 3.共同被告龎家仕之供述（偵卷第169至175頁） 4.共同被告王威程之供述（偵卷第176至180頁） 5.共同被告鍾仁方之供述（偵卷第163至165頁） 6.共同被告吳崎之供述(偵卷第166至168頁) 7.告訴人鄭明城之供述(偵卷第237至240頁)   1.通訊監察譯文(偵卷第113、117、119、121、123、241至243頁) 2.黃妤萱申辦之第一銀行北土城行帳號00000000000號之客戶基本資料及108年8至9月份存摺存款客戶歷史交易明細表(警卷第52至53頁反面) 3.監視錄影擷取照片2張(警卷第34頁) 4.鄭明城友人童建勳申辦佳冬郵局之客戶基本資料及客戶歷史交易清單(偵卷第245至246頁) 5.臺灣臺南地方法院109年度訴字第183號刑事判決(院卷一第179至447頁)     謝立志共同犯洗錢罪，處有期徒刑陸月，併科罰金新臺幣壹萬元，罰金如易服勞役，以新臺幣壹仟元折算壹日。 未扣案之犯罪所得新臺幣肆佰元沒收，於全部或一部不能沒收或不宜執行沒收時，追徵其價額。